【裁判字號】    95,上訴,105
【裁判日期】    980325
【裁判案由】    貪污等
【裁判全文】
臺灣高等法院臺中分院刑事判決         95年度上訴字第105號
上  訴  人
即  被  告  甲○○○○○○○○.
            乙○○
共  同
選任辯護人  何中慶律師
上列上訴人等因貪污等案件，不服臺灣南投地方法院94年度訴字
第73號中華民國94年11月25日第一審判決（起訴案號：臺灣南投
地方法院檢察署93年度偵字第940號、第1062號），提起上訴，
本院判決如下：
    主  文
原判決撤銷。
卡洛普．達瑪拉山、乙○○共同公務員侵占公有財物，各處有期
徒刑拾年貳月，均褫奪公權陸年；所得財物新台幣參拾貳萬玖仟
肆佰拾參元應連帶追繳並發還被害人行政院文化建設委員會，如
全部或一部無法追繳時，應以其財產連帶抵償之；附表一所示之
印章及附表二所示經偽造之印文部分（不含盜用部分）均沒收。
    事  實
一、緣行政院文化建設委員會（下簡稱文建會）為凝聚921地震
    災區社會意識，遂訂定921重建區社區總體營造執行方案，
    於全國災區成立4個社區營造中心，其中南投縣仁愛鄉武界
    部落社造點之社區則屬第4區營造中心，而社區營造員（下
    簡稱社造員）則為協助文建會與社區互動及傳遞之訊息窗口
    ，由重建區之社區營造中心負責及輔導；社造員係由各個社
    區營造中心採公開徵選或由社區管理委員會及相關組織推薦
    或個別申請方式產生，每一社區營造點一位，以社區在地人
    員為優先。前開第4區營造中心之總體營造執行方案係由文
    建會委託淡江大學辦理，並聘請丙○○擔任總執行之工作。
    卡洛普．達瑪拉山（原名馬志強）、乙○○2人依前開甄選
    後，獲聘為文建會第4區社區營造中心武界部落社造點之社
    造員，係受文建會委任協助辦理社區總體營造工作，為受公
    務機關依法委託承辦公務之人員。卡洛普‧達瑪拉山、乙○
    ○於民國（下同）91年間與該部落社造點社造員癸○○、辜
    方濟等4人（武界社區為原住民部落、因範圍廣闊，社造員
    共有4位），以南投縣仁愛鄉法治村武界社區發展協會（下
    簡稱武界社區發展協會）名義，經由第4區社區營造中心向
    文建會中部辦公室申請補助經費新台幣（下同）0000000元
    （另外由武界社區發展協會自籌經費139860元配合辦理），
    辦理「武界部落之聲～喚起文化生命」計畫系列活動（下簡
    稱計畫書），該計畫書預定辦理「動植物生態調查記錄」（
    預定執行經費252050元）、「生態解說員人才培訓」（預定
    執行經費70420元）、「狩獵文化傳承」（預定執行經費139
    120元）、「傳統歌謠與新興原歌交流競賽」（預定執行經
    費114500元）、「部落產業特色發展及學習」（預定執行經
    費201900元）、「體育人才培育」（預定執行經費籃球聯賽
    239720元、力拔山河218800元）、「社區交流觀摩」（預定
    執行經費188810元）、「父親節傳統文化知性活動」（預定
    執行經費40500元）及「傳統編織剪裁班」（預定執行經費
    130100元）等9項社區營造活動（本計畫書總經費共為00000
    00元），經文建會中部辦公室審查後，於91年8月27日批示
    核准前開計畫書，並於91年9月26日核備在案，同意照該計
    畫書申請金額為全額補助，並分2期撥款，第1期補助款0000
    000元於91年10月23日匯入武界社區發展協會設於南投縣仁
    愛鄉農會所設立之帳戶（帳戶號碼：00000000000000號），
    第2期款（金額為297000元）則於計畫辦理結束後，檢送相
    關單據資料經審核通過後撥付；文建會中部辦公室並要求武
    界社區發展協會應依政府採購法相關規定辦理計畫書活動，
    且照預算核實支用，各項經費應專款專用，不得任意變更用
    途，倘計畫書如有變更必要或因故無法執行，應事先徵得文
    建會中部辦公室書面同意；且應於計畫書活動辦理結束後1
    個月內，檢送所有原始支出憑證、收據（須為武界社區發展
    協會之統一收據，編有流水號碼及註明立案字號，並由主管
    、會計及出納等核章）、成果報告書等送文建會中部辦公室
    辦理核撥尾款事宜。而上開活動核定辦理之期間係自91年10
    月1日起至92年1月31日止（該活動計畫，嗣經武界社區發展
    協會向文建會中部辦公室申請延展至92年3月31日止，並經
    文建會中部辦公室同意備查在案）。
二、卡洛普‧達瑪拉山、乙○○2人（實際為推動武界部落社造
    點之社造員）明知上開活動辦理應依政府採購法相關之規定
    辦理，協助武界社區發展協會按計畫書辦理前開9項社區營
    造活動；嗣卡洛普‧達瑪拉山、乙○○2人自91年11月11日
    起至92年1月23日（原審誤載為同年月14日）止，陸續將文
    建會中部辦公室所撥附之前開第1期補助款0000000元提領完
    畢；其2人明知渠等並未依照文建會中部辦公室前開指示之
    內容及經核准之計畫書內容為執行，僅辦理「狩獵文化傳承
    」、「社區交流觀摩」、「傳統編織剪裁班」、「體育人才
    培育（力拔山河拔河比賽、籃球組訓營）」【籃球組訓營係
    提前辦理】、「傳統歌謠」等5項活動，其餘活動均未依計
    畫書舉辦，然於92年間計畫書活動期間結束後於辦理經費核
    銷時，渠等2人明知僅舉辦前開等5項活動，且實際僅花費僅
    為675087元，而依文建會中部辦公室規定應於計畫書活動辦
    理結束後1個月內，檢送所有原始支出憑證、收據、成果報
    告書等資料，送文建會中部辦公室辦理補助款項核銷事宜。
    因卡洛普‧達瑪拉山、乙○○2人未依規定辦理前開所有活
    動，且未依相關之規定支出費用，致無法據實提出原始支出
    憑證與成果報告等資料，然在文建會中部辦公室一再發函催
    促要求補正原始支出憑證與成果報告等資料以便辦理經費核
    銷，否則逾期將追回補助款0000000元下，其2人為掩飾前揭
    無法據實提出原始支出憑證與成果報告等資料之事實，並共
    同基於侵占公款及偽造、行使偽造私文書之犯意聯絡，於92
    年8月間推由乙○○出面委請位於南投縣埔里鎮不知情之某
    刻印店之成年人員，偽刻附表一所示之余聰明（即前武界發
    展協會理事長）、何成行（即前武界發展協會出納）、紀昆
    錦、陳順安、酉○○、天○○、未○○、戊○○、陳李常娥
    、馬進丁、馬金山、李天送、蔡良貴、李文天、馬明邦、李
    明德、蔡德滿、柯漢忠、馬寶庫、馬志誠、癸○○、柯真慧
    、柯慧茹、柯慧銀、蔡進德、蔡長興、杜聰正、葉阿良、何
    建中、馬光華、陳新財、楊春枝、馬惠溫、陳貴蘭、陳貴花
    、丁○○、李秀花、楊碧霞（起訴書誤載為柯楊碧霞）、蔡
    秀珠、陳秋英、林麗雲、柯俐鳳、黃秀香、陳水花（起訴書
    誤載為蔡陳水花）等人之印章各1枚，並盜用子○○、戌○
    ○、申○○、寅○○、柯秀錦、卯○○等人先前交予乙○○
    保管之印章，分別偽造或盜蓋在附表二所示以南投縣武界社
    區發展協會名義所製作之「全案經費支出彙總表」、「武界
    部落之聲～喚起文化生命」全案開支明細表、「狩獵文化傳
    承」經費支出彙總表、「狩獵文化傳承」開支明細表、「籃
    球組訓營」經費支出彙總表、「籃球組訓營」開支明細表、
    「傳統歌謠與原歌交流競賽」經費支出彙總表、「傳統歌謠
    與原歌交流競賽」開支明細表、「力拔山河」經費支出彙總
    表、「力拔山河」開支明細表、「社區觀摩」經費支出彙總
    表、「社區觀摩」開支明細表、「傳統編織班」經費支出彙
    總表、「傳統編織班」開支明細表、「支出證明單」等單據
    （以下稱核銷憑證資料）上之理事長欄位偽蓋「余聰明」印
    文、會計及出納欄位偽蓋「何成行」印文，及在「支出證明
    單」上之領款人簽收欄內偽蓋或盜用紀昆錦等人之印文，用
    以表示紀昆錦等人已領取附表二所示之款項，暨在「黏貼憑
    證用紙」上主計欄部分偽蓋「何成行」印文、負責人欄部分
    偽蓋「余聰明」印文（詳細偽造、盜用之情形均詳如附表二
    所示）；卡洛普‧達瑪拉山、乙○○2人復向林文鏞、吳明
    芳、馬含笑、張秋美等人索取空白估價單或收據，自行填載
    購物金額後，充作辦理前開活動購物之收據。卡洛普‧達瑪
    拉山、乙○○2人將前開所有經偽造之資料彙整後，在「全
    案經費支出彙總表」上記載「原預算金額」總計0000000元
    ，「實支金額」000 0000元，共同將此不實製作之文書持向
    文建會中部辦公室辦理經費核銷而行使之，足生損害於附表
    二所示余聰明等人及文建會中部辦公室對前開經費核銷之正
    確性。嗣卡洛普‧達瑪拉山於92年11月24日將前開文建會中
    部辦公室所撥附之第1期補助款中之183500元匯還文建會中
    部辦公室。嗣後因卡洛普‧達瑪拉山、乙○○2人所提出之
    前開支出憑證資料與成果報告等資料不完整，致文建會無法
    辦理經費之核銷，經文建會中部辦公室一再發函催促下，卡
    洛普‧達瑪拉山、乙○○迄今仍未完成前開經費之核銷，而
    查悉上情。
三、案經武界社區發展協會理事長壬○○向臺灣南投地方法院檢
    察署檢察官檢舉後，由該署檢察官指揮法務部調查局南投縣
    調站偵查後起訴。
    理  由
壹、有關證據能力方面：
一、按被告以外之人於偵訊中向檢察官所為之陳述，除顯有不可
    信之情況者外，得為證據，刑事訴訟法第159條之1第2項分
    別定有明文。而所謂不可信情況之認定，法院應審酌被告以
    外之人於陳述時之外在環境及情況，例如：陳述時之心理狀
    況、有無受到外力干擾等，以為判斷之依據，故係決定陳述
    有無證據能力，而非決定陳述內容之證明力。是被告以外之
    人前於偵查中已具結而為證述，除反對該項供述得具有證據
    能力之一方，已釋明「顯有不可信之情況」之理由外，皆得
    為證據；又司法實務運作上，咸認偵查中檢察官向被告以外
    之人所取得之陳述，原則上均能遵守法律規定，不致違法取
    供，其可信性極高，因而明定除顯有不可信之情況者外，得
    為證據，即被告以外之人於偵查中依法應具結者已具結，向
    檢察官所為之陳述，原則上具有證據能力，於例外「顯有不
    可信之情況」，始不具證據能力。本案證人戊○○、子○○
    、陳秋英、丑○○、寅○○、卯○○、未○○、杜聰輝、酉
    ○○、天○○、戌○○、蔡長興、杜聰正、葉阿良、何建中
    、馬惠溫、蔡德滿、紀昆錦、陳順安、陳李嫦娥、馬金山、
    李天送、蔡陳水花、馬含笑、宙○○、柯貞慧、柯秀錦、柯
    慧銀、田玉香、楊春枝、陳貴蘭、蔡良貴、陳貴花、李明德
    、蔡進德、馬寶庫、李秀花、柯楊碧霞、蔡秀珠、林麗雲、
    黃秀香、余聰明、何成行、彭小萍等人於檢察官偵查時以證
    人身份作證，經檢察官告以具結之義務及偽證之處罰，均經
    具結而擔保其證述之真實性，且無證據顯示係遭受強暴、脅
    迫、詐欺、利誘等外力干擾情形，或在影響其等心理狀況致
    妨礙其自由陳述等顯不可信之情況下所為。上揭證人於偵訊
    時之陳述既無顯不可信之情況，依前開說明，自有證據能力
    。
二、按被告以外之人於審判外之陳述，雖不符前4條（即刑事訴
    訟法第159條之1至第159條之4）之規定，而經當事人於審判
    程序同意做為證據，法院審酌該言詞陳述或書面陳述作成時
    之情況，認為適當者，亦得為證據；當事人、代理人或辯護
    人於法院調查證據時，知有第159條第1項不得為證據之情形
    ，而未於言詞辯論終結前聲明異議者，視為有前項之同意，
    刑事訴訟法第159條之5定有明文。則本件被告以外之人包括
    余聰明、何成行、紀昆錦、陳順安、天○○、未○○、葉阿
    良、馬光華、陳李常娥、馬進丁、馬金山、蔡良貴、李文天
    、馬明邦、李天送、戊○○、李明德、柯漢忠、馬志誠、癸
    ○○、柯真慧、柯慧茹、柯慧銀、蔡進德、蔡長興、杜聰正
    、何建中、馬惠溫、酉○○、蔡德滿、楊春枝、陳貴蘭、陳
    貴花、李秀花、楊碧霞、蔡秀珠、陳秋英、林麗雲、黃秀香
    、陳水花、子○○、戌○○、申○○、寅○○、宙○○、柯
    秀錦、卯○○、林文鏞、吳明芳、馬含笑、張秋美等人於法
    務部調查局南投縣調查站調查時所為之陳述，既經被告2人
    及其辯護人、檢察官於原審及本院審理時均不為爭執其證據
    能力，且本院認該等人士均係被告2人請領補助款所檢具附
    附表二所示「支出證明單」等文件上所列之請款人、理事長
    、會計、出納、主計、負責人等，渠等是否有領取如附表二
    所示之款項，及支出證明單等文件上用印或為署押等事項，
    均攸關渠等權益，於作成前開調查站所為之陳述時，實無加
    以隱瞞或增刪匿飾之必要，本院認該等陳述適可作為本件認
    定之證據，依前開說明，自得將前開被告以外之人於審判外
    所為之陳述列為本件證據，合先敘明。
貳、認定犯罪事實所憑之證據及理由：
一、訊據上訴人即被告（下稱被告）卡洛普‧達瑪拉山、乙○○
    2人固不否認渠等2人係文建會所聘任為第4區社區營造中心
    武界部落社造點之社造員，受文建會委任協助辦理社區總體
    營造工作，迄至92年1月23日止陸續將文建會中部辦公室第1
    期補助款0000000元提領完畢，確實未辦理計畫書所預定之
    「動植物生態調查記錄」、「生態解說員人才培訓」、「部
    落產業特色發展及學習」等3項活動，並於計畫活動辦理完
    畢後，檢具名目不實之單據向文建會中部辦公室申請核銷活
    動費用，被告2人為解決名目不實之單據核銷問題，而為前
    開盜刻印章、偽造印文及盜用印章、印文及行使為造私文書
    之行為，惟均矢口否認有何侵占公有補助款之犯行，並辯稱
    ：
  (一)被告卡洛普‧達瑪拉山、乙○○2人非屬受公務機關委託承
    辦公務之人員，亦不符合公務員身分之人，蓋文建會為重建
    921震災地區，乃設立研究服務計畫（即行政院文化建設委
    員會921震災重建區社區總體營造執行方案），由淡江大學
    建築系標得此研究計畫，並輔導第4區社營造中心推動原住
    民社區營造業務，是淡江大學、第4區社營造中心與文建會
    係屬承攬關係，非上下隸屬，是被告2人所執行之業務項目
    並未涉有公權力之行使，自非受委託承辦公務之人。又社造
    中心媒介文建會社區營造資源，且同時給予武界社區發展協
    會獨立提案之輔導協助，使得武界社區發展協會亦能如同社
    造中心般以提出計畫案獲得文建會補助資源，可見武界社區
    發展協會與文建會關係屬承攬關係。因此，被告2人並不具
    有公務員之資格，當無貪污治罪條例之適用。
  (二)被告2人確實有依原計畫舉辦「狩獵文化傳承」、「社區交
    流觀摩」、「傳統編織剪裁班」、「體育人才培育（拔河比
    賽、籃球組訓營）」、「傳統歌謠競賽活動」、「父親節傳
    統文化知性活動」等6項活動，總共支出經費為0000000元，
    其中：
  (1)有關「籃球組訓營」活動部分：因當初籃球比賽活動計畫
    是用以「武ＢＡ籃球比賽」之名稱申請，但因文建會對於活
    動名稱有所意見，故與武界部落菁英、村長討論後，以「社
    區入口意象暨武ＢＡ籃球聯賽」合併舉辦，但以「籃球組訓
    營」名義向文建會核銷；因俟文建會核准後再執行活動，
    時間將會非常緊迫，所以經過同意後將「籃球組訓營」之活
    動期間提前於91年7月至9月間辦理；又關於「籃球組訓營
    」活動，原呈報文建會計畫書之經費共計239720元，但實際
    辦理過程中發現原計畫沒有供應餐點，且沒有比賽獎金規劃
    ，經部落長老會議建議提供比賽獎金及供應點心，以鼓勵村
    民踴躍參加，致使開銷方面超過原計畫金額甚多，經統計結
    果共花費476425元，在不及向文建會申請變更活動計畫經費
    項目之情形下，導致許多實際支出無法按文建會規定方式核
    銷，故不得以僅能蒐集單據以文建會所通過之人事費及業務
    費等項目去核銷，以致民實不符；此項活動事後僅向文建會
    核銷225120元，等於實際超支250305元，此部分資金缺口僅
    能從其他活動項目資金彌補。
  (2)有關「力拔山河拔河比賽」、「傳統歌謠」活動部分：「
    力拔山河拔河比賽」活動原訂於92年1月4日舉辦，「傳統歌
    謠」活動原訂於92年1月3日舉辦，因該時間與部落教會耶誕
    節活動及仁愛鄉過年活動時間衝突，乃改在92年1月17日舉
    行，惟「傳統歌謠」比賽僅有中正村及法治國小報名參加，
    經討論變通權宜後，主辦單位決定將「傳統歌謠」活動改為
    於「力拔山河拔河比賽」晚會時表演跳舞，故「傳統歌謠」
    活動確實有辦理。「力拔山河拔河比賽」活動向文建會核
    銷金額為181500元，「傳統歌謠」活動向文建會核銷金額為
    119215元，而該二次活動實際花費為241735元，此二項活動
    實際結餘58980元（即181500元＋119 215元－241735元＝58
    982元），係用以支應上開「籃球組訓營」活動之資金缺口
    。
  (3)有關「狩獵文化傳承」活動部分：向文建會核銷金額為1363
    70元，實際支出為60200元，結餘76170元，係用以支應上開
    「籃球組訓營」活動之資金缺口。
  (4)有關「社區交流觀摩」活動部分：向文建會核銷金額為2068
    00元，實際支出為129500元，結餘77330元，係用以支應上
    開「籃球組訓營」活動之資金缺口。
  (5)有關「傳統編織剪裁班」活動部分：向文建會核銷金額為13
    5428元，實際支出為103515元，結餘31913元，係用以支應
    上開「籃球組訓營」活動之資金缺口。
  (三)前開舉辦之活動中，有關比賽獎金及拔河比賽整地之費用等
    ，無法按文建會所規定項目核銷，然此獎金又是鼓勵村民組
    隊參賽所不可或缺；其他尚有舉辦活動訂製運動服裝（T恤
    ）發給參賽村民，僅拔河一項已高達6萬元，亦無法按文建
    會規定之項目核銷。又文建會規定支出單據限定於91年10月
    1日至92年1月31日期間始得核銷，而武界部落並無任何開立
    發票之商店，取得單據甚有困難，且之前舉辦之「籃球組訓
    營」活動之相關支出亦無法申報，導致大部分單據均無法核
    銷而必須重新填寫，始能案文建會規定項目及期限核銷。
  (四)被告2人係第1次辦理社區活動，之前完全沒有相關計畫執行
    及核銷之經驗，故在提擬計畫當時未能妥善評估活動項目與
    經費預算，導致實際辦理活動時，實際狀況與當初提報計畫
    時之活動項目及經費預算有所出入，導致需藉由其他活動結
    餘支應其他超支缺口；再者，活動舉辦時會有一些突發之狀
    況，大都以部落長老及小組會議討論之方式更改之，因而常
    變更活動內容及經費開銷，並且在不熟悉文建會核銷方式之
    情況下，造成單據核銷方面的問題。
  (五)91年6月間於清靜農場舉辦第4區社造員大會，就文建會尚未
    核定活動計畫前，已舉辦之活動經費如何核銷乙事，文建會
    中部辦公室承辦專員曾口頭同意可以先辦理活動，保留收據
    ，待計畫核定後，依核定日作為時間依據，再請廠商重新開
    立收據，以資核銷；復於92年7月20日假南投縣仁愛鄉法治
    村武界活動中心舉行之「協調如何核銷」會議中，文建會人
    員就此核銷問題，再次重申可以用計畫書中之預算人事費名
    目辦理核銷，是「武ＢＡ籃球比賽」、「父親節傳統知性活
    動」雖已於計畫核定前舉辦，但依上揭原則，仍以「武ＢＡ
    籃球比賽」、「父親節傳統知性活動」單據或領據向文建會
    辦理經費核銷。
  (六)本件被告2人所浮報之款項皆用在舉辦活動所發放之獎金及
    無法取得單據之支出上，並無私人挪用、侵占活動款項之情
    形云云。
二、經查：
  (一)文建會為凝聚地震災區社會意識，遂訂定921重建區社區總
    體營造執行方案，於全國災區成立4個社區營造中心，其中
    武界部落社造點之社區則屬第4區營造中心，被告卡洛普．
    達瑪拉山、乙○○與案外人癸○○、辜方濟等4人則為文建
    會第4區社區營造中心武界部落社造點之社造員，渠等4人以
    武界社區發展協會名義，經由第4區社區營造中心向文建會
    中部辦公室申請補助經費0000000元，辦理「武界部落之聲
    ─喚起文化生命」計畫系列活動，該計畫書預定辦理「動植
    物生態調查記錄」、「生態解說員人才培訓」、「狩獵文化
    傳承」、「傳統歌謠與新興原歌交流競賽」、「部落產業特
    色發展及學習」、「體育人才培育」、「社區交流觀摩」、
    「父親節傳統文化知性活動」及「傳統編織剪裁班」等9項
    社區營造活動，該活動核定之辦理時間自91年10月1日起至
    92 年1月31日止（嗣經武界社區發展協會向文建會申請延展
    至92年3月31日止），文建會中部辦公室審查後，於91年8月
    27 日批示核准前開計畫書，並於91年9月26日核備在案，並
    同意照該計畫書申請金額全額補助，並分2期撥款，第1期補
    助款0000000元於91年10月23日匯入武界社區發展協會在南
    投縣仁愛鄉農會所開立之帳戶（帳戶號碼：00000000000000
    號），第2期款則於計畫書活動辦理結束後，檢據審核後撥
    付；文建會中部辦公室並要求武界社區發展協會依政府採購
    法辦理，且照預算核實支用，各項經費應專款專用，不得任
    意變更用途，倘計畫書活動如有變更必要或因故無法執行，
    應事先徵得文建會中部辦公室書面同意；嗣被告2人並未辦
    理計畫書所預定之「動植物生態調查記錄」、「生態解說員
    人才培訓」、「部落產業特色發展及學習」等3項活動，且
    未於期限內辦理核銷，經文建會中部辦公室於92年7月24日
    、9 月29日函催被告2人檢送相關資料辦理經費核銷，迄今
    仍未完成經費核銷；而嗣後被告卡洛普‧達瑪拉山僅於92年
    11月24日將前開文建會中部辦公室所撥附之第1期補助款中
    之183500元匯還文建會中部辦公室等情，有「武界部落之聲
    ─喚起文化生命」計畫書影本1份、文建會中部辦公室91年9
    月26日中二字第091000 4212號函、92年7月24日中二字第09
    23053894號函、92年9月29日中二字第0923055015號函（均
    影本）、武界社區發展協會在南投縣仁愛鄉農會活期儲蓄存
    款存摺及其明細表、取款憑條、仁愛鄉農會電腦共用中心匯
    款委託書影本1件等在卷可稽（見93年度偵字第940號偵查卷
    第35至62頁、第63至67頁、第68至72頁、第74至79頁、本院
    卷(一)第49頁），復為被告2人所不否認，此部分之事實，堪
    可信為實在。
  (二)又於92年8月間由乙○○出面委請位於南投縣埔里鎮不知情
    之某刻印店之成年人員，偽刻附表一所示之余聰明（即前武
    界發展協會理事長）、何成行（即前武界發展協會出納）、
    紀昆錦、陳順安、酉○○、天○○、未○○、戊○○、陳李
    常娥、馬進丁、馬金山、李天送、蔡良貴、李文天、馬明邦
    、李明德、蔡德滿、柯漢忠、馬寶庫、馬志誠、癸○○、柯
    真慧、柯慧茹、柯慧銀、蔡進德、蔡長興、杜聰正、葉阿良
    、何建中、馬光華、陳新財、楊春枝、馬惠溫、陳貴蘭、陳
    貴花、丁○○、李秀花、楊碧霞（起訴書誤載為柯楊碧霞）
    、蔡秀珠、陳秋英、林麗雲、柯俐鳳、黃秀香、陳水花（起
    訴書誤載為蔡陳水花）等人之印章各1枚，並盜用子○○、
    戌○○、申○○、寅○○、柯秀錦、卯○○等人先前交予乙
    ○○保管之印章，分別偽造或盜蓋在附表二所示以南投縣武
    界社區發展協會名義所製作之「核銷憑證資料」上之理事長
    欄位偽蓋「余聰明」印文、會計及出納欄位偽蓋「何成行」
    印文，及在「支出證明單」上之領款人簽收欄內偽蓋或盜用
    紀昆錦等人之印文，用以表示紀昆錦等人已領取附表二所示
    之款項，暨在「黏貼憑證用紙」上主計欄部分偽蓋「何成行
    」印文、負責人欄部分偽蓋「余聰明」印文（詳細偽造、盜
    蓋之情形均詳如附表二所示）；卡洛普‧達瑪拉山、乙○○
    2人復向林文鏞、吳明芳、馬含笑、張秋美等人索取空白估
    價單或收據，自行填載購物金額後，充作辦理活動購物之收
    據。卡洛普‧達瑪拉山、乙○○2人將前開所有經偽造之資
    料彙整後，在「全案經費支出彙總表」上記載「原預算金額
    」總計0000000元，「實支金額」0000000元，共同將此不實
    製作之文書持向文建會中部辦公室辦理經費核銷等事實，業
    據被告2人於本院審理中坦白承認，核與證人余聰明、何成
    行、紀昆錦、陳順安、卯○○、子○○、寅○○、戌○○、
    酉○○、天○○、申○○、未○○、戊○○、陳李常娥、馬
    進丁、馬金山、李天送、蔡良貴、李明德、蔡德滿、癸○○
    、柯真慧、柯秀錦、柯慧銀、蔡進德、蔡長興、杜聰正、葉
    阿良、何建中、楊春枝、馬惠溫、陳貴蘭、陳貴花、李秀花
    、楊碧霞（起訴書誤載為柯楊碧霞）、蔡秀珠、陳秋英、林
    麗雲、黃秀香、陳水花（起訴書誤載為蔡陳水花）等人於法
    務部調查局南投縣調查站及偵查中證述之情形相符，復有卷
    附之核銷憑證資料及黏貼憑證用紙可稽，足認被告2人之自
    白與事實相符，足堪予採信。
  (三)按刑法第10條第2項關於公務員之定義，原刑法第10條第2項
    規定：「稱公務員者，為依法令從事於公務之人員」，已於
    94年2月2日修正公布為：「稱公務員者，謂下列人員：一、
    依據法令服務於國家、地方自治團體所屬機關而具有法定職
    務權限，以及其他依法令從事於公共事務，而具有法定職務
    權限者。二、受國家、地方自治團體所屬機關依法委託，從
    事與委託機關權限有關之公共事務者。」，並自95年7月1日
    起施行，因此，關於公務員之定義，分為三種類型：一為依
    法令服務於國家或地方自治團體所屬機關而具有法定職務權
    限者，名之為「身分公務員」；二為其他依法令從事於公共
    事務而具有法定職務權限者，名之為「授權公務員」；三為
    受國家或地方自治團體所屬機關依法委託，從事與委託機關
    權限有關之公共事務者，名之為「委託公務員」。而貪污治
    罪條例第2條原規定：「依據法令從事公務之人員，犯本條
    例之罪者，依本條例處斷；其受公務機關委託承辦公務之人
    ，犯本條例之罪者，亦同。」亦於95年5月5日修正為：「公
    務員犯本條例之罪者，依本條例處斷。」於同年7月1日施行
    ，以配合前述刑法關於公務員定義之修正，即採與刑法相同
    之公務員定義。次按貪污治罪條例第2條（指修正前）所指
    受公務機關委託承辦公務之人，係謂其所委託承辦者，必為
    該機關權力範圍內之公務，受任人因而享有公務上之職權及
    權利主體之身分，於其受任之範圍內行使行政主體之權力而
    言（最高法院著有88年度台上字第2273號、84年度台上字第
    5755號、89年度台上字第4802號刑事判決要旨足資參照）。
    本件文建會所訂定之921重建區社區總體營造執行方案，其
    目的係為重建921地震災區，凝聚社區意識，並就第4區營造
    中心為部落人才培訓、增進部落災後凝聚力，此方案由文建
    會主辦、淡江大學建築系承辦，並於全國災區成立4個社區
    營造中心，而社造員則係為協助文建會與社區互動及傳遞之
    訊息窗口，由重建區社區營造中心負責輔導；該社區營造員
    係由各個社區營造中心採公開徵選或由社區管理委員會及相
    關組織推薦或個別申請方式產生，每一社區營造點一位，以
    社區在地人員為優先。社造員之職責為：(1)協助成立並運作
    社區管理委員會或相關組織；(2)協助向本會或相關單位申請
    各項經費或核銷作業；(3)協助有關社區營造之各項專業諮詢
    ；(4)作為本會與社區之窗口及互動橋樑；(5)其他協助事項。
    社造員經遴選後，須報請文建會中部辦公室核定後方具有營
    造員資格，其薪資係由文建會提撥一筆人事經費約4百萬元
    交由淡江大學建築系統籌發放，社造員承辦之業務為文建會
    交辦之一切事務等情，此有文建會中部辦公室94年9月2日中
    三字第0941054496號函及其所附資料、武界社區發展協會94
    年7月12日仁武社協字第09401965號函在卷可稽（見原審卷
    80頁、82至84頁）；又被告2人所舉辦之各項活動經費係來
    自於文建會，且於活動舉辦完畢之後，尚應遵期提出各項核
    銷單據向文建會辦理經費核銷等情，已如前述；且證人丙○
    ○（即文建會第4區營造中心專案總執行長）到庭結證稱：
    第4區營造中心是培訓部落人才的單位，社造員之薪水係由
    淡江大學每月自提案計畫書中之一筆約4百萬元之人事經費
    支出，社造員需每月繳交社造日誌（即工作日誌），由第4
    營造中心會督導武界社區辦活動等語；暨證人丑○○（即於
    92年7月間擔任文建會中部辦公室專員）到庭結證稱：社造
    員領有文建會之工作費用等語大致相符（均見原審卷94年9
    月21日審判筆錄）；足認被告2人既係文建會所遴選並聘為
    第4區社區營造中心武界部落社造點之社造員，受託從事文
    建會所執掌社區總體營造之公務，亦即公務機關之文建會所
    委託承辦之業務，為該機關公權力範圍內之公務，受任人之
    本件被告2人因而享有公務上之職權及權力主體之身分，於
    其受任之範圍內行使公務主體之權力，並非僅係民事上之承
    攬關係，故依據前開最高法院刑事判決要旨釋示，被告2人
    當係屬受國家所屬機關依法委託，從事與委託機關權限有關
    之公共事務者，自屬公務員無訛。從而，被告2人辯稱，第4
    區社營造中心與文建會，及武界社區發展協會與文建會關係
    ，均屬承攬關係，渠等非屬公務員，所執行之業務項目並未
    涉有公權力之行使，自非受委託承辦公務之人，非貪污治罪
    條例第2條所規範之主體云云，尚有誤會。
  (四)又文建會中部辦公室於92年9月26日准予核備計畫書時，即
    函知本案補助款應依政府採購法規定辦理，並照預算核實支
    用，各項經費應專款專用，不得任意變更用途，倘計畫書活
    動如有變更必要或因故無法執行，應事先徵得文建會中部辦
    公室書面同意；且於計畫辦理結束後一個月內檢送所有原始
    支出憑證、收據（需為貴會之統一收據，編有流水號碼及註
    明立案字號，並由主管、會計及出納等核章）、成果報告書
    等辦理核撥尾款乙情，有文建會中部辦公室91年9月26日中
    二字第091 0004212號函影本在卷可按（見93年度偵字第940
    號偵查卷第63、64頁）；而依文建會經費報結注意事項第三
    項：「收（領）據應註明受領事由、時間（年月日）、實收
    數額、支付機關全銜、受領人之姓名或名稱、地址暨國民身
    分證或營利事業統一編號；如屬機關或立案之團體則應經負
    責人、會計及出納（或經手人）簽名或蓋章，並加蓋關防或
    團章」、第七項：「憑證之總金額有更改者，應由負責人在
    改正處簽名或蓋章證明。收據或發票如有遺失或供其他用途
    者，應檢具原立具人加蓋印章負責證明與原本相符之影本，
    並註明無法提出原本之原因」、第二十五項：「支出憑證內
    容應與預算項目核符，並按計畫別依序編號彙訂」，亦有文
    建會活動補助案成果報告書其所附資料1份在卷可按（見原
    審卷第240至252頁），是被告2人既具有社造員資格，且受
    有第4區營造中心之經費核銷課程訓練，復受第4區營造中心
    之督導及指導如何辦理活動、經費如何申請、如何核銷經費
    等事項，對於上揭文建會要求補助款需專款專用、檢實核銷
    經費等程序，自難諉為不知。故被告2人辯稱，渠等因不熟
    悉文建會核銷方式之情況下，造成單據核銷方面的問題云云
    ，並無足採。
  (五)至有關辦理相關活動時所發放之獎金、獎品部分，或與名目
    不合之款項是否得以向文建會核銷？經查：依照文建會所核
    備之「武界部落～喚起文化生命」活動所編制之預算書內，
    並無獎金、獎品之編列，且所有支出之項目均有編定，此有
    文建會中部辦公室92年10月30日中二字第0921055483-1號函
    所附之「武界部落～喚起文化生命活動計畫」案相關資料可
    資憑對。因此，本件「武界部落～喚起文化生命」活動中有
    關獎金、獎品之發放，或與名目不合之款項之報支，應與文
    建會所規定之內容有違，依照規定係不得核銷之帳目，先予
    敘明。惟查：
  (1)證人丙○○於本院審理時證稱：「（問：武界部落是否每項
    支出都有合法的單據？）沒有。除了一些雜貨店之外，並沒
    有其他的便利商店。沒有辦法拿到合法的單據。」、「（問
    ：要如何去取得合法的單據核銷經費？）請他們去熟悉的廠
    商給他們空白的單據。或到埔里地區去拿合法的單據。」、
    「（問：獎金及獎品是否可以報帳？）不可以。」、「（問
    ：如果部落有需要，要用獎金及獎品激勵人員來參加，就可
    以用其他的場地佈置的費用作為獎金及獎品，是我們社造中
    心同意的，文建會部分只有看單據，沒有表示意見。」等語
    （見本院卷一第139至140頁）。又證人庚○○於本院審理時
    證稱：「（問：有無遇到過活動辦理之後沒有辦法核銷經費
    的狀況？）有。如文建會要我們找社區的人來參於，我們找
    社區的媽媽來煮菜，但有些菜是社區媽媽自己種得，所以沒
    有單據可以核銷。」、「（問：無法核銷的狀況下你們如何
    處理？）先寫領據看是否可以領，如果不行，請他們向附近
    的商家消費取得單據。再來跟我們申請核銷。」、「（問：
    活動先辦，那收據日期如何寫？）因為公文還沒有核准下來
    所以先不寫日期，或者先欠款等到款項下來再結。」、「（
    問：比如種菜的部分自己帶來煮，如果所取得的單據項目與
    你們所核銷的項目不符，你們如何處理？）我們先看金額是
    否相同，因為金額最重要，如果金額相符合而且也合乎文建
    會許可核銷的項目我們就會讓他核銷。」等語（見本院卷一
    第137至138頁）。依上證述之內容可知，按照文建會之規定
    ，係不得就名目不合之帳目辦理核銷的，然因收據或發票取
    得困難，倘有必要仍得向他人取得空白之收據，事後填寫做
    為報帳之單據；又有關無法報支之項目（即獎金、獎品，或
    未列入預算項目之支出等），私下亦可拿一般可報支之其他
    費用支應。
  (2)本件被告2人於辦理前開相關活動時，確實有發放獎金、獎
    品部分，或支出與名目不合之款項等情，業據證人戊○○、
    杜聰輝、子○○、杜聰正、葉阿良、何建中、李秀花、蔡秀
    珠、丁○○、陳秋英等人分別證述在卷；且參酌證人己○○
    於本院審理時證稱：「（問：他們【指被告2人】在核銷單
    據有無遭遇單據無法核銷的情形？）有，因為他們部落要拿
    發票或單據很困難都要到外面或是比較繁榮的地方才拿的到
    。」、「（問：文建會或社造中心對於武界部落取得單據困
    難的情形是否瞭解？）我們有反應讓文建會知道，所以他們
    才會請派有專業知識的人過來上課。」、「（問：就你所負
    責的五個部落是否都有活動提前舉辦及無法取得單據的情形
    ？）就我所知是四個部落有提前舉辦的情形，單據無法取得
    的部分五個部落都有此種情形。我們有請他們去拿合法的單
    據來核銷。」、「（問：有無單據事後補填的狀況？）有。
    」、「（問：如果是先辦活動，所支出的費用超過文建會實
    際上所補助的金額如何處理？）可以在百分之十五的部分勻
    支，如果再有不足我就不知道他們如何處理。」等語（見本
    院卷一第140至141頁）。以上可見，被告2人確實於舉辦前
    開相關活動時，有發放獎金、獎品或支出與名目不合之情形
    ，且被告2人亦有將此項情形向文建會反應，此正與前開說
    明之內容相合。
  (3)綜上，被告2人在未經過文建會事先核准或事後准予變更預
    算項目之情形下，即做出與文建會補助內容不符項目之支出
    ，固有未當之處，惟渠等係在被默許或出於辦好活動之情形
    下，始為前開不當之處置，倘果有真正之支出，而事後以其
    他合法名目之款項申請准予報銷，尚難認有何不法所有之意
    圖。故本院就被告2人辦理以下相關活動所為支出之認定，
    將以被告具有不法所有意圖而侵占入己之款項，始算入被告
    2人不法所得之範圍內；倘僅名目不合，或實際有支出而無
    法申報之金額，應屬行政程序不符規定之範疇，本院將剔除
    在被告2人侵占金額外，先予說明。
  (六)有關「體育人才培育（籃球組訓營）」、「父親節傳統文化
    知性活動」活動是否有舉辦，及所舉辦各項活動其經費使用
    之情形分別說明如下：經查：
  (1)本件有關活動核定辦理之期間係自91年10月1日起至92年1月
    31日止（該活動計畫，嗣經武界社區發展協會向文建會中部
    辦公室申請延展至92年3月31日止，並經文建會中部辦公室
    同意備查在案）等情，固有有文建會中部辦公室92年10月30
    日中二字第0921055483-1號函附卷可稽（見92年度他字第62
    9號卷第12頁）。及證人丑○○（證稱：並未同意武界社區
    發展協會在文建會核定補助「武界部落之聲─喚起文化生命
    」計畫前先舉辦籃球比賽活動，該計畫書所擬定之活動，須
    經核定，始得舉辦，並於舉辦活動後，辦理經費核銷；另已
    經舉辦過之社區活動，不得列入前開計畫書執行等語）與證
    人宇○○（證稱：文建會通常有一個執行期程，91年度的計
    劃就是要在91年10月到92年1月31日執行等語）之證詞，雖
    說明文建會所同意辦理之前開活動，應在所規定之時間內辦
    理者，其所花費之經費始得依法辦理核銷。惟查：證人丙
    ○○於本院證述：文建會及第4區營造中心私下是允許武界
    社區發展協會先行辦理活動，且確實有辦理籃球組訓營活動
    ，亦可與其他單位合辦等語（見本院卷一第138頁背面至140
    頁）；及證人己○○於本院證述：文建會未反對武界社區發
    展協會先行辦理籃球活動。且原企劃書上係寫武BA籃球賽，
    專管中心復修改為籃球組訓營等語（本院卷一第140頁背面
    至141頁）。核與證人戊○○、癸○○、丁○○等人證述確
    實提前舉辦籃球組訓營活動等語之情節相符。又武界社區
    入口意象揭碑暨5BA籃球聯賽開幕慶祝活動計畫書上記載：
    部落入口意象及社區籃球聯賽得文建會贊助舉辦，於指導單
    位部分有文建會、台電抽蓄工程處、武界社區發展協會等單
    位，活動時間91年6月29日，此有該計畫書存卷可查（見92
    年度他字第629號卷第46頁），可見前開5BA籃球聯賽之舉辦
    與文建會前開之補助款項有關。再武界社區發展協會在舉
    辦「籃球組訓」活動時，確實有為參與之球員向新光人壽保
    險股份有限公司（下稱新光人壽保險公司）投保意外險之事
    實，業經證人即新光人壽保險公司之業務員辛○○到庭證述
    屬實（見本院卷二第90至91頁），並有投保名單1份附卷可
    稽（見本院卷一第76至78頁）。雖本院曾向新光人壽保險公
    司查詢有關武界社區發展協會於91年間舉辦之籃球活動，是
    否有投保乙情，然經該公司回覆稱：本公司於91年間查無武
    界部落籃球組訓人員投保團體意外險記錄，本公司團體意外
    險資料保存期限為4年，保存期限屆滿後書面資料即予以銷
    毀，電子記錄則自作業系統中移出等情，有新光人壽保險公
    司97年8月15日（97）新壽法務字第0439號、97年9月18日（
    97）新壽法務字第0524號函附卷可稽。惟本件之所以向新光
    人壽保險公司查無武界社區發展協會舉辦「籃球組訓」活動
    有關投保團體意外險記錄，係因保存期限超過4年所致，尚
    不得以此逕採為不利被告等2人之認定。本院另參酌證人
    即豐原市中陽社區營造員及行政企畫庚○○於本院審理時證
    述：其他社區亦有提前辦理活動情形等語（見本院卷一第13
    7頁）。此外，並有武界社區籃球聯賽報名表附卷可資佐
    證（見本院卷一第207至212頁）。依上所述，堪認上開文建
    會中部辦公室及證人丑○○、宇○○之證述，應是根據原有
    規定所做之說明而已，事實上既然執行單位已私下同意武界
    社區發展協會提前辦理相關之活動，此部分仍應採為有利被
    告2人之認定，認為被告2人確實有舉辦「籃球組訓營」活動
    。
  (2)有關「籃球組訓營」活動支出部分說明如下：
    本件「籃球組訓營」活動除文建會補助款項外，尚有台
      灣電力公司抽蓄工程處所補助之款項2萬元（見92年度他
      字第629號卷一第43至45頁）；且被告乙○○於法務部調
      查局南投縣調查站時供稱：另外有向武界地區施工廠商興
      志、太平洋建設、瑞溪營造及工人等募集7萬元（見92年
      度他字第629號卷三第152頁）。因此，前開募得之款項9
      萬元仍應計入收入之款項內，始為適當。惟被告2人竟將
      其他單位補助款部分未予列入，尚有未洽。
    被告2人就其辦理有關「籃球組訓營」活動支出部分，固
      據渠等提出相關之單據及收入支出明細表等為證（見本院
      卷一第212至248頁），本院依據前開說明原則及對照被告
      2人所提出前開相關之單據、收入支出明細表等，暨卷內
      有相關之卷證資料與證人證述之內容，認定被告2人辦理
      此項活動之總支出應為403123元（有關本院認定各項相關
      費用支出之證據及理由，均詳如附表三所示）。至逾此部
      分支出之金額，被告2人並未提出證據供本院審酌，尚難
      以採認。
    故被告2人辯稱渠等辦理有關「籃球組訓營」活動，總共
      支出476425元，而不足之款項為250305元部分，應非的論
      （且此項活動所有之經費，既不足以支應該活動之總支出
      ，自應由該費用收入項下先予支應，亦即被告等2人另外
      所募得9萬元應優先支付不足款項之部分，始為合理）。
  (3)有關「力拔山河拔河比賽」、「傳統歌謠」等2項活動支出
    部分說明如下：
    被告2人就其等辦理有關「力拔山河拔河比賽」、「傳統
      歌謠」等2項活動支出部分，固據渠等提出相關之計畫經
      費說明、照片、單據及收入支出明細表等為證（見本院卷
      一第249至276頁），本院依據前開說明原則及對照被告2
      人所提出前開相關之計畫經費說明、照片、單據、收入支
      出明細表等，暨卷內有相關之卷證資料與證人證述之內容
      ，認定被告2人辦理此2項活動之支出，有關「力拔山河拔
      河比賽」活動部分為16 4734元，有關「傳統歌謠」活動
      部分為13475元，總支出應為178209元（有關本院認定各
      項相關費用支出之證據及理由，均詳如附表四、五所示）
      。至逾此部分支出之金額，被告2人並未提出證據供本院
      審酌，尚難以採認。
    故被告2人辯稱渠等辦理有關「力拔山河拔河比賽」、「
      傳統歌謠」等2項活動，總共支出241735元，應非的論。
  (4)有關「傳統編織」活動支出部分說明如下：
    被告2人就其等辦理有關「傳統編織」活動支出部分，固
      據渠等提出相關之單據及收入支出明細表、傳統編織計畫
      經費說明、照片等為證（見本院卷一第288至294頁），本
      院依據前開說明原則及對照被告2人所提出前開相關之單
      據、收入支出明細表、傳統編織計畫經費說明、照片等，
      暨卷內有相關之卷證資料與證人證述之內容，認定被告2
      人辦理此項活動之總支出應為9155元（有關本院認定各項
      相關費用支出之證據及理由，均詳如附表六所示）。至逾
      此部分支出之金額，被告2人並未提出證據供本院審酌，
      尚難以採認。
    故被告2人辯稱渠等辦理有關「傳統編織」活動，總共支
      出103515元，應非的論。
  (5)有關「狩獵文化傳承」活動支出部分說明如下：
    被告2人就其辦理有關「狩獵文化傳承」活動支出部分，
      固據渠等提出相關狩獵文化傳計畫經費說明及支出明細表
      、照片等為證（見本院卷一第277至282頁），本院依據前
      開說明原則及對照被告2人所提出前開相關狩獵文化傳計
      畫經費說明及支出明細表、照片等，就有關被告2人抗辯
      支出「工作費」共50000元部分說明如下：1.證人卯○○
      （證述收受5000元）、寅○○（證述收受5000元）、辰○
      ○（證述收受5000元）、午○○（證述收受2500元）、戌
      ○○（證述收受2500元）、酉○○（證述收受2500元）、
      巳○○（證述收受2500元）、杜聰輝（證述收受2500元）
      、未○○（證述收受2500元）、亥○○（證述收受2500元
      ）等人證述確實有收取上述「工作費」屬實（見原審卷第
      180至190頁、第224頁、第229頁、93年度他字第629號卷
      一第159至160頁），自堪認定為實在，而此部分「工作費
      」之支出總共為32500元；2.證人子○○於原審法院審理
      中證述：其僅收到3000元之「工作費」等語（見原審卷第
      133頁），故被告2人抗辯此部分之支出為5000元云云，於
      逾3000元部分與事實不符，難以採信，堪認被告2人僅支
      付予證人子○○之「工作費」為3000元；3.證人地○○、
      天○○於原審法院審理中證述：其等均僅各收到1300元之
      「工作費」等語（見原審卷第191頁、第230至231頁），
      故被告2人抗辯此部分之支出每人各為25000元，共5000元
      云云，於逾2600元部分與事實不符，難以採信，堪認被告
      2人僅支付予證人地○○、天○○2人之「工作費」共為26
      00元；4.證人戊○○於原審法院審理中證述：其僅收到20
      00元之「工作費」等語（見原審卷第130頁），故被告2人
      抗辯此部分之支出為2500元云云，於逾2000元部分與事實
      不符，難以採信，堪認被告2人僅支付予證人戊○○之「
      工作費」為2000元；5.被告乙○○亦有參加此次活動，業
      據被告乙○○供述在卷，則其收到5000元工作費部分，亦
      可以採認。因此，有關此部分工作費之支出總共為45100
      元；逾此部分之支出，則難認與事實相符。
    有關講師費3200元及講師交通補助費7000元部分（合計10
      200元）：此部分相關之支出，被告2人並未提出相關之證
      據以供本院審酌，且本院亦查無證據證明被告2人有為此
      部分支出之證據，此部分即難認被告2人之抗辯為可採。
    故被告2人辯稱渠等辦理有關「狩獵文化傳承」活動，總
      共支出60200元，應非的論；實際上之支出應為45100元。
  (6)有關「社區觀摩」活動支出129500元部分說明如下：
    被告2人就其辦理有關「社區觀摩」活動支出部分，業據渠
    等提出社區觀摩計畫經費說明及收入支出明細表、照片等為
    證（見本院卷一第283至287頁），並經證人即舒跑飛旅行社
    業務員林雅文於法務部調查局南投縣調查站偵訊時證述屬實
    ，並有名冊1份在卷可資佐證（見93年度偵字第940號卷第14
    7至149頁、第152頁），堪認被告2人此部分之抗辯與事實相
    符，而足以採信。
  (7)被告2人雖辯稱渠等確實有舉辦「父親節傳統文化知性活動
    」活動，及提出照片（見證物袋被告等所提之證物第19、20
    頁）為證，並經證人丁○○於原審審理中證述在卷。惟查：
    依照被告2人所提出之「全案經費支出彙總表」上之記載，
    並無有關「父親節傳統文化知性活動」相關經費支出之項目
    ，亦即並無任何實際經費之支出，堪認被告2人確實沒有舉
    辦此項活動（倘被告2人有舉辦此項活動，則為何於前開「
    全案經費支出彙總表」內未為列載？）；且被告2人亦未提
    出任何證據證明渠等確實有支出此部分經費之證據，以供本
    院審酌，可見武界部落社區縱有舉辦父親節有關之活動，亦
    難認與文建會補助款項欲舉辦之「父親節傳統文化知性活動
    」有關。故被告2人所提出之前開證據，尚不足以證明確實
    有舉辦「父親節傳統文化知性活動」，因此，其等所稱此活
    動有關經費支出部分，即難以採信。
  (8)綜前說明，本件被告2人辦理前開「籃球組訓營」、「力拔
    山河拔河比賽」、「傳統歌謠」、「傳統編織」、「狩獵文
    化傳承」、「社區觀摩」等項活動，總共之支出應為765087
    元（即403123元＋164734元＋13475元＋9155元＋45100元＋
    129500元）。至被告2人抗辯渠等辦理前開活動之支出於超
    過765087元部分，即無足採信。
 (七)綜上，本件被告2人獲得文建會補助辦理前開各項活動之經費
   總共為0000000元（即0000000元－183500元＝0000000元）。
   而被告2人辦理前開活動所為花費，於扣除辦理前開「籃球組
   訓營」活動由台灣電力公司抽蓄工程處、武界地區施工廠商
   興志、太平洋建設、瑞溪營造及工人等募集之9萬元外，總共
   應由文建會補助款項中支出的部分應為675087元（即765087
   元－90000元＝675087元）。因此，本件被告2人既實際上僅
   由文建會所補助之前開款項中支付675087元，但渠等卻未將
   剩餘款項329413元（即0000000元－675087元＝329413元）繳
   回文建會，並以不實之單據向文建會辦理經費之核銷（含應
   繳回之款項329413元），足認渠等就剩餘款項329413元部分
   ，具有不法所有之意圖，而侵占此部分款項無訛。故被告2人
   前開所辯，應屬事後卸責之詞，不足採信。本件事證已臻明
   確，被告2人犯行堪以認定，應依法論科。
三、論罪科刑部分：
 (一)有關法律修正適用部分之說明：查被告等行為後，刑法於94
   年2月2日修正公佈，並於被告行為後之95年7月1日施行（下
   稱新刑法，修正前刑法則稱舊刑法），參酌最高法院95年5月
   23日刑事庭第8次會議決議，新刑法第2條第1項之規定，係規
   範行為後法律變更所生新舊法律比較適用之準據法，於新法
   施行後，應適用新刑法第2條第1項之規定，為「從舊從輕」
   之比較。另於比較新舊法時，應就罪刑有關之共犯、未遂犯
   、想像競合犯、牽連犯、連續犯、結合犯，以及累犯加重、
   自首減輕暨其他法定加減原因（如身分加減）與加減例等一
   切情形，本於統一性及整體性原則，綜其全部罪刑之結果而
   為比較。
 (1)被告行為後，刑法第10條第2項關於公務員之定義，原刑法第
   10條第2項規定：「稱公務員者，為依法令從事於公務之人員
   」，已修正公布為：「稱公務員者，謂下列人員：一、依據
   法令服務於國家、地方自治團體所屬機關而具有法定職務權
   限，以及其他依法令從事於公共事務，而具有法定職務權限
   者。二、受國家、地方自治團體所屬機關依法委託，從事與
   委託機關權限有關之公共事務者。」，是刑法上公務員之定
   義在新法施行後，已較前為嚴格，犯罪構成要件已有變更。
   而貪污治罪條例第條2原規定：「依據法令從事公務之人員，
   犯本條例之罪者，依本條例處斷；其受公務機關委託承辦公
   務之人，犯本條例之罪者，亦同。」亦於95年5月5日修正為
   ：「公務員犯本條例之罪者，依本條例處斷。」於同年7 月1
   日施行，以配合前述刑法關於公務員定義之修正，即採與刑
   法相同之公務員定義。是被告行為後，法律對於公務員之定
   義已有變更，應依刑法第2條第1項之規定為新舊法比較適用
   （參照最高法院96年度台上字第1901號判決）。經比較新舊
   法，貪污治罪條例第2條修正後有關公務員之範圍已予限縮，
   自屬有利於被告，自應適用新法。
 (2)此次刑法第28條共同正犯規定，亦有修正，分別適用新、舊
   法比較結果，刑法第28條原規定「2人以上共同『實施』犯罪
   之行為者，皆為共同正犯」，新法修正為「2人以上共同『實
   行』犯罪之行為者，皆為共同正犯」，將舊法之「實施」修
   正為「實行」。原「實施」之概念，包含陰謀、預備、著手
   及實行等階段之行為，修正後僅共同實行犯罪行為始成立共
   同正犯。是新法共同正犯之範圍已有限縮，排除陰謀犯、預
   備犯之共同正犯。新舊法就共同正犯之範圍既因此而有變動
   ，自屬犯罪後法律有變更，而新法之規定並非較有利於被告
   ，應適用被告行為時之規定。
 (3)關於牽連犯之規定，新刑法已刪除舊刑法第55條牽連犯之規
   定，此刪除雖非犯罪構成要件之變更，然顯已影響刑罰之法
   律效果，仍屬法律有變更。經比較新舊刑法關於得否成立牽
   連犯之情形（舊法係從一重處斷，而依新法之規定則應予併
   罰），應以舊刑法較有利於被告。
 (4)被告所犯貪污治罪條例第4條第1項第1款之侵占公有財物罪，
   法定刑中規定有罰金刑部分，依修正後刑法第33條第5款將罰
   金刑定為「新臺幣1千元以上，以百元計算之」等規定計算，
   較諸被告行為時之刑罰法律，即罰金罰鍰提高標準條例第1條
   前段及修正前刑法第33條第5款所定之罰金刑最低額銀元1元
   即新台幣3元等規定計算，則新法所得科處之罰金刑較高。比
   較修正前、後之刑罰法律，自以行為時即修正前之法律有利
   於被告。
 (5)新刑法第37條第2項規定「宣告1年以上有期徒刑，依犯罪之
   性質認為有褫奪公權之必要者，宣告褫奪公權1年以上10年以
   下」，舊刑法第37條第2項則規定「宣告6月以上有期徒刑，
   依犯罪之性質認為有褫奪公權之必要者，宣告褫奪公權1 年
   以上10年以下」，惟按「科刑判決所適用之法律，無論係對
   主刑、從刑或刑之加重、減輕或免除等項，除法律別有規定
   外，應本統一性及整體性之原則而適用之，不容與主刑所適
   用之法律任意割裂」（最高法院85年度台上字第2483號判決
   意旨參照）。則本件關於褫奪公權部分，自應適用刑法修正
   前第37條第2項之規定。
 (二)被告2人係屬文建會第4區社區營造中心武界部落社造點之社
   造員，係受國家所屬機關依法委託，從事與委託機關權限有
   關之公共事務者，自屬公務員無訛。核被告2人所為，均係犯
   貪污治罪條例第4條第1項第1款之侵占公有財物罪及刑法第21
   6條、第210條之行使偽造私文書罪。
 (三)被告2人就所犯上開2罪，有犯意聯絡及行為之分擔，均為共
   同正犯。被告2人利用不知情之成年人偽刻附表一所示之人之
   印章，為間接正犯。被告2人盜刻附表一所示之人之印章，及
   將子○○、戌○○、申○○、寅○○、柯秀錦、卯○○等人
   先前交予被告乙○○保管之印章，分別偽造或盜蓋在附表二
   所示核銷憑證資料上之理事長欄位偽蓋「余聰明」印文、會
   計及出納欄位偽蓋「何成行」印文，及在「支出證明單」上
   之領款人簽收欄內偽蓋或盜用紀昆錦等人之印文，暨在「黏
   貼憑證用紙」上主計欄部分偽蓋「何成行」印文、負責人欄
   部分偽蓋「余聰明」印文等行為（詳細偽造、盜蓋之情形均
   詳如附表二所示）；均為偽造私文書之部分行為，均不另論
   罪；被告2人於偽造私文書後復持以向文建會中部辦公室為申
   報經費核銷，該偽造之低度行為應為行使之高度行為所吸收
   ，均不另論罪。
 (四)被告2人雖有多次偽造私文書之犯行，然其行使偽造私文書之
   行為僅有1次，則多次偽造私文書之行為既已為行使之高度行
   為所吸收，即不再論以連續犯。又被告2人雖有多次領取公款
   之行為，但並無證據證明被告2人於領款之際即具有侵占之意
   圖，且被告2人亦有依規定舉辦多項之活動，故應以被告2人
   於舉辦活動完畢，依法向文建會申請核銷款項之際，做為認
   定被告2人實行侵占犯行之著手時期，本件被告2人之侵占犯
   行應僅論以1次。公訴人認為被告2人所犯之行使偽造私文書
   罪及侵占公有財物罪均有多次犯行，且應依修正前刑法第56
   條之規定，分別論以連續犯，並加重其刑云云，其法律見解
   尚有未洽，併此說明。
 (五)又被告2人所犯上開2罪間，有方法結果之牽連關係，為牽連
   犯，依修正前刑法第55條之規定，從一重之侵占公有財物罪
   處斷。
 (六)原審以被告2人罪證明確予以論罪科刑，固非無見，惟原審判
   決有下列違誤之處：(1)被告2人所侵占之金額應為329413元，
   原審認定之金額有誤；(2)原審認定被告2人未舉辦「籃球組訓
   營」活動部分，容有違誤；(3)被告2人分別僅為1次行使偽造
   私文書及侵占公有財物之犯行而已，惟原審認定被告2人所犯
   上開2罪，均應成立連續犯，尚有未洽；(4)原審認定宙○○印
   章遭盜用部分（與宙○○證述該印章為真正之證詞不符【見
   92 年度他字第629號卷三第118至119頁】，又漏未論杜聰正
   、陳新財、丁○○、柯俐鳳等人之印章亦為被告所偽刻的，
   所認定之事實亦有違誤；(5)本件被告等2人所犯之罪係屬貪污
   治罪條例第4條第1項第1款之侵占公有財物罪，而原審為被告
   等2人有期徒刑以上之宣告，惟竟未依該條例第17條之規定，
   為被告等2人褫奪公權之宣告，於法亦有未合；(6)前開相關法
   律於原審判決後，已有修正，原審未及比較新舊法之適用，
   容有未合。本件被告2人提起上訴，猶執前詞否認有前開侵占
   公有財物罪犯行云云，雖為無理由；惟原審判決既有前開可
   議之處，即屬無可維持，應由本院將原審判決予以撤銷改判
   。爰審酌被告2人並無前科（參卷附之臺灣南投地方法院檢察
   署刑案資料查註紀錄表及臺灣高等法院被告前案紀錄表各1份
   ），素行良好，惟渠等2人受文建會委任協助辦理社區總體營
   造工作，竟徇私舞弊圖取暴利，而偽造不實之支出證明單、
   收據後，再據以虛報、浮報補助款，浪費公帑，侵占公有財
   物金額為329413元，辜負所託，貽害百姓權益不輕，其等犯
   後猶飾詞圖卸、未見具體悔過表現等一切情狀，分別量處如
   主文第2項所示之刑，以資懲儆。
 (七)按犯本條例之罪，而受有期徒刑以上之宣告者，並宣告褫奪
   公權，貪污治罪條例第17條定有明文。本件被告2人應依前開
   規定，均予褫奪公權之諭知。
 (八)有關沒收諭知：
 (1)次按「犯第4條至第6條之罪者，其所得財物，應予追繳，並
   依其情節分別沒收或發還被害人。前項財物之全部或一部無
   法追繳時，應追徵其價額，或以其財產抵償之。」貪污治罪
   條例第10條第1、2項分別定有明文。又貪污治罪條例之共同
   貪污所得財物，採連帶追繳沒收（發還）主義。原判決認詹
   ○松與熊○光共同犯修正前貪污治罪條例第6條第1項第2款之
   徵用土地，從中舞弊罪，熊振光所得如原判決附表九所示財
   物應予追繳發還台中縣豐原巿公所。但未諭知就其2人連帶追
   繳發還，要有未合。最高法院93年台上字第213號判決亦著有
   明文。本件被告2人因共犯前開侵占公有財物罪，侵占公有財
   物所得為329413元，均未扣案，該筆款項均係被告2人檢具不
   實之憑證，向文建會申辦經費核銷，是爰依前開規定及說明
   ，諭知被告2人侵占之財物329413元應連帶追繳並發還予被害
   人文建會，如全部或一部無法追繳時，則應以其財產連帶抵
   償之。
 (2)又按偽造之印章、印文或署押，不問屬於犯人與否，沒收之
   ，為刑法刑法第219條定有明文規定。被告2人所盜刻如附表
   一所示之人之印章，雖未扣案，然依現有卷證資料，不能證
   明業已滅失，仍應依刑法第219條宣告沒收。
 (3)再按刑法第219條所定不問屬於犯人與否沒收之者，以偽造之
   印章、印文或署押為限，盜用者不在其列，原判決竟將盜用
   印章蓋在限欠字據之印文，依該條予以沒收，顯屬於法有違
   ，最高法院48年台上字第1533號亦有明文。被告2人盜用子○
   ○、戌○○、申○○、寅○○、柯秀錦、卯○○等人之印章
   ，而偽造如附表二所示之支出證明單（詳如附表二所示），
   雖屬被告2人所偽造之私文書，然該等支出證明單係由被告2
   人盜用子○○、戌○○、申○○、寅○○、柯秀錦、卯○○
   等人先前所交付保管之印章，於「請款人簽收」欄位所盜蓋
   所偽造之印文，並非屬偽造印章之印文，均無從於本案中諭
   知沒收，併此敘明。
 (4)被告2人盜刻余聰明等人之印章，復持之盜蓋於如附表二所示
   以南投縣武界社區發展協會名義所製作之「全案經費支出彙
   總表」、「武界部落之聲～喚起文化生命」全案開支明細表
   、「狩獵文化傳承」經費支出彙總表、「狩獵文化傳承」開
   支明細表、「籃球組訓營」經費支出彙總表、「籃球組訓營
   」開支明細表、「傳統歌謠與原歌交流競賽」經費支出彙總
   表、「傳統歌謠與原歌交流競賽」開支明細表、「力拔山河
   」經費支出彙總表、「力拔山河」開支明細表、「社區觀摩
   」經費支出彙總表、「社區觀摩」開支明細表、「傳統編織
   班」經費支出彙總表、「傳統編織班」開支明細表、「支出
   證明單」等單據上之理事長欄位「余聰明」印文、會計及出
   納欄位「何成行」印文，及在「支出證明單」上之領款人簽
   收欄內紀昆錦等人之印文，暨在「黏貼憑證用紙」上主計欄
   部分「何成行」印文、負責人欄部分「余聰明」印文（詳細
   偽造印文之情形均詳如附表二所示），均為被告2人所偽造之
   印文，均依刑法第219條之規定予以沒收。
四、另公訴意旨認被告2人所侵占之補助款為574730元，與本院
    調查後認定結果之金額，並不相符；惟本院既認定被告2人
    僅成立1次侵占公有財物罪，則就逾本院認定金額以外之部
    分，毋庸為不另為無罪之諭知，附此敘明。
據上論斷，應依刑事訴訟法第369條第1項前段、第364條、第299
條第1項前段，貪污治罪條例第2條、第4條第1項第1款、第10條
第1項、第2項、第17條，刑法第11條、第2條第1項、（修正前）
第28條、第216條、第210條、（修正前）第55條、（修正前）第
37條第2項第219條，判決如主文。
本案經檢察官吳經綸到庭執行職務。
中    華    民    國    98    年    3    月    25    日
            刑事第十一庭  審判長法  官  陳  朱  貴
                                法  官  胡  文  傑
                                法  官  何  志  通
以上正本證明與原本無異。
如不服本判決應於收受送達後十日內向本院提出上訴書狀，其未
敘述上訴理由者，並得於提起上訴後十日內向本院補提理由書狀
（均須按他造當事人之人數附繕本）「切勿逕送上級法院」。
                                書記官  高  麗  淇
中    華    民    國    98    年    3     月    26    日
附表一：（偽刻之印章）
      余聰明、何成行、紀昆錦、陳順安、酉○○、天○○、未
      ○○、戊○○、陳李常娥、馬進丁、馬金山、李天送、蔡
      良貴、李文天、馬明邦、李明德、蔡德滿、柯漢忠、馬寶
      庫、馬志誠、癸○○、柯真慧、柯慧茹、柯慧銀、蔡進德
      、蔡長興、杜聰正、葉阿良、何建中、馬光華、陳新財、
      楊春枝、馬惠溫、陳貴蘭、陳貴花、丁○○、李秀花、楊
      碧霞（起訴書誤載為柯楊碧霞）、蔡秀珠、陳秋英、林麗
      雲、柯俐鳳、黃秀香、陳水花（起訴書誤載為蔡陳水花）
      等人之印章各1枚。
附表二：
┌───┬────────────┬────┬───────────────┬────┐
│編號  │        名稱            │憑單編號│   偽造及盜用印文之情形       │領款人  │
├───┼────────────┼────┼───────────────┼────┤
│ 1    │全案經費支出彙總表      │        │「余聰明」印文一枚、「何成行」│        │
│      │                        │        │印文二枚                      │        │
├───┼────────────┼────┼───────────────┼────┤
│ 2    │武界部落之聲～喚起文化生│        │「余聰明」印文一枚、「何成行」│        │
│      │命全案開支明細表        │        │印文二枚                      │        │
├───┼────────────┼────┼───────────────┼────┤
│ 3    │狩獵文化傳承經費支出彙總│        │「余聰明」印文一枚、「何成行」│        │
│      │表                      │        │印文二枚                      │        │
├───┼────────────┼────┼───────────────┼────┤
│ 4    │武界部落之聲～喚起文化生│        │「余聰明」印文一枚、「何成行」│        │
│      │命狩獵文化傳承開支明細表│        │印文二枚                      │        │
├───┼────────────┼────┼───────────────┼────┤
│ 5    │籃球組訓營經費支出彙總表│        │「余聰明」印文一枚、「何成行」│        │
│      │                        │        │印文二枚                      │        │
├───┼────────────┼────┼───────────────┼────┤
│ 6    │武界部落之聲～喚起文化生│        │「余聰明」印文一枚、「何成行」│        │
│      │命籃球組訓營開支明細表  │        │印文二枚                      │        │
├───┼────────────┼────┼───────────────┼────┤
│ 7    │支出證明單              │1A-01   │「余聰明」印文一枚、「何成行」│紀昆錦  │
│      │                        │        │印文二枚、「紀昆錦」印文一枚  │        │
├───┼────────────┼────┼───────────────┼────┤
│ 8    │支出證明單              │1A-02   │「余聰明」印文一枚、「何成行」│紀昆錦  │
│      │                        │        │印文二枚、「紀昆錦」印文二枚  │        │
├───┼────────────┼────┼───────────────┼────┤
│ 9    │支出證明單              │1A-03   │「余聰明」印文一枚、「何成行」│紀昆錦  │
│      │                        │        │印文二枚、「紀昆錦」印文一枚  │        │
├───┼────────────┼────┼───────────────┼────┤
│ 10   │支出證明單              │1A-04   │「余聰明」印文一枚、「何成行」│陳順安  │
│      │                        │        │印文二枚、「陳順安」印文一枚  │        │
├───┼────────────┼────┼───────────────┼────┤
│ 11   │支出證明單              │1A-05   │「余聰明」印文一枚、「何成行」│陳順安  │
│      │                        │        │印文二枚、「陳順安」印文一枚  │        │
├───┼────────────┼────┼───────────────┼────┤
│ 12   │支出證明單              │1A-06   │「余聰明」印文一枚、「何成行」│陳順安  │
│      │                        │        │印文二枚、「陳順安」印文一枚  │        │
├───┼────────────┼────┼───────────────┼────┤
│ 13   │支出證明單              │1A-07   │「余聰明」印文一枚、「何成行」│陳順安  │
│      │                        │        │印文二枚、「陳順安」印文一枚  │        │
├───┼────────────┼────┼───────────────┼────┤
│ 14   │支出證明單              │1A-08   │「余聰明」印文一枚、「何成行」│陳順安  │
│      │                        │        │印文二枚、「陳順安」印文一枚  │        │
├───┼────────────┼────┼───────────────┼────┤
│ 15   │支出證明單              │1A-09   │「余聰明」印文一枚、「何成行」│陳順安  │
│      │                        │        │印文二枚、「陳順安」印文一枚  │        │
├───┼────────────┼────┼───────────────┼────┤
│ 16   │支出證明單              │1A-10   │「余聰明」印文一枚、「何成行」│陳順安  │
│      │                        │        │印文二枚、「陳順安」印文一枚  │        │
├───┼────────────┼────┼───────────────┼────┤
│ 17   │支出證明單              │1A-11   │「余聰明」印文一枚、「何成行」│陳順安  │
│      │                        │        │印文二枚、「陳順安」印文一枚  │        │
├───┼────────────┼────┼───────────────┼────┤
│ 18   │支出證明單              │1A-12   │「余聰明」印文一枚、「何成行」│陳順安  │
│      │                        │        │印文二枚、「陳順安」印文一枚  │        │
├───┼────────────┼────┼───────────────┼────┤
│ 19   │支出證明單              │1A-13   │「余聰明」印文一枚、「何成行」│黃曉慧  │
│      │                        │        │印文二枚                      │        │
├───┼────────────┼────┼───────────────┼────┤
│ 20   │支出證明單              │1A-14   │「余聰明」印文一枚、「何成行」│卯○○  │
│      │                        │        │印文二枚、盜蓋「卯○○」印文一│        │
│      │                        │        │枚                            │        │
├───┼────────────┼────┼───────────────┼────┤
│ 21   │支出證明單              │1A-15   │「余聰明」印文一枚、「何成行」│子○○  │
│      │                        │        │印文二枚、盜蓋「子○○」印文一│        │
│      │                        │        │枚                            │        │
├───┼────────────┼────┼───────────────┼────┤
│ 22   │支出證明單              │1A-16   │「余聰明」印文一枚、「何成行」│寅○○  │
│      │                        │        │印文二枚、盜蓋「寅○○」印文一│        │
│      │                        │        │枚                            │        │
├───┼────────────┼────┼───────────────┼────┤
│ 23   │支出證明單              │1A-17   │「余聰明」印文一枚、「何成行」│辰○○  │
│      │                        │        │印文二枚                      │        │
├───┼────────────┼────┼───────────────┼────┤
│ 24   │支出證明單              │1A-18   │「余聰明」印文一枚、「何成行」│午○○  │
│      │                        │        │印文二枚                      │        │
├───┼────────────┼────┼───────────────┼────┤
│ 25   │支出證明單              │1A-19   │「余聰明」印文一枚、「何成行」│戌○○  │
│      │                        │        │印文二枚、盜蓋「戌○○」印文一│        │
│      │                        │        │枚                            │        │
├───┼────────────┼────┼───────────────┼────┤
│ 26   │支出證明單              │1A-20   │「余聰明」印文一枚、「何成行」│酉○○  │
│      │                        │        │印文二枚、「酉○○」印文一枚  │        │
├───┼────────────┼────┼───────────────┼────┤
│ 27   │支出證明單              │1A-21   │「余聰明」印文一枚、「何成行」│地○○  │
│      │                        │        │印文二枚                      │        │
├───┼────────────┼────┼───────────────┼────┤
│ 28   │支出證明單              │1A-22   │「余聰明」印文一枚、「何成行」│亥○○  │
│      │                        │        │印文二枚                      │        │
├───┼────────────┼────┼───────────────┼────┤
│ 29   │支出證明單              │1A-23   │「余聰明」印文一枚、「何成行」│天○○  │
│      │                        │        │印文二枚、「天○○」印文一枚  │        │
├───┼────────────┼────┼───────────────┼────┤
│ 30   │支出證明單              │1A-24   │「余聰明」印文一枚、「何成行」│俞文賢  │
│      │                        │        │印文二枚                      │        │
├───┼────────────┼────┼───────────────┼────┤
│ 31   │支出證明單              │1A-25   │「余聰明」印文一枚、「何成行」│申○○  │
│      │                        │        │印文二枚、盜蓋「申○○」印文一│        │
│      │                        │        │枚                            │        │
├───┼────────────┼────┼───────────────┼────┤
│ 32   │支出證明單              │1A-26   │「余聰明」印文一枚、「何成行」│卯○○  │
│      │                        │        │印文二枚、偽造「卯○○」署押（│        │
│      │                        │        │簽名）、盜蓋印文各一枚        │        │
├───┼────────────┼────┼───────────────┼────┤
│ 33   │支出證明單              │1A-27   │「余聰明」印文一枚、「何成行」│未○○  │
│      │                        │        │印文二枚、「未○○」印文一枚  │        │
├───┼────────────┼────┼───────────────┼────┤
│ 34   │支出證明單              │1A-28   │「余聰明」印文一枚、「何成行」│戊○○  │
│      │                        │        │印文二枚、「戊○○」印文一枚  │        │
├───┼────────────┼────┼───────────────┼────┤
│ 35   │支出證明單              │1B-03   │「余聰明」印文一枚、「何成行」│乙○○  │
│      │                        │        │印文二枚                      │        │
├───┼────────────┼────┼───────────────┼────┤
│ 36   │支出證明單              │1C-02   │「余聰明」印文一枚、「何成行」│陳李常娥│
│      │                        │        │印文二枚、「陳李常娥」印文一枚│        │
├───┼────────────┼────┼───────────────┼────┤
│ 37   │支出證明單              │1D-01   │「余聰明」印文一枚、「何成行」│黃曉慧  │
│      │                        │        │印文二枚                      │        │
├───┼────────────┼────┼───────────────┼────┤
│ 38   │支出證明單              │1D-02   │「余聰明」印文一枚、「何成行」│黃曉慧  │
│      │                        │        │印文二枚                      │        │
├───┼────────────┼────┼───────────────┼────┤
│ 39   │支出證明單              │1D-03   │「余聰明」印文一枚、「何成行」│黃曉慧  │
│      │                        │        │印文二枚                      │        │
├───┼────────────┼────┼───────────────┼────┤
│ 40   │支出證明單              │1D-04   │「余聰明」印文一枚、「何成行」│黃曉慧  │
│      │                        │        │印文二枚                      │        │
├───┼────────────┼────┼───────────────┼────┤
│ 41   │支出證明單              │1D-05   │「余聰明」印文一枚、「何成行」│黃曉慧  │
│      │                        │        │印文二枚                      │        │
├───┼────────────┼────┼───────────────┼────┤
│ 42   │支出證明單              │1D-06   │「余聰明」印文一枚、「何成行」│黃曉慧  │
│      │                        │        │印文二枚                      │        │
├───┼────────────┼────┼───────────────┼────┤
│ 43   │支出證明單              │1D-07   │「余聰明」印文一枚、「何成行」│黃曉慧  │
│      │                        │        │印文二枚                      │        │
├───┼────────────┼────┼───────────────┼────┤
│ 44   │傳統歌謠與原歌交流競賽經│        │「余聰明」印文一枚、「何成行」│        │
│      │費支出彙總表            │        │印文二枚                      │        │
├───┼────────────┼────┼───────────────┼────┤
│ 45   │武界部落之聲～喚起文化生│        │「余聰明」印文一枚、「何成行」│        │
│      │命傳統歌謠與原歌交流競賽│        │印文二枚                      │        │
│      │開支明細表              │        │                              │        │
├───┼────────────┼────┼───────────────┼────┤
│ 46   │支出證明單              │2A-01   │「余聰明」印文一枚、「何成行」│馬進丁  │
│      │                        │        │印文二枚、「馬進丁」印文一枚  │        │
├───┼────────────┼────┼───────────────┼────┤
│ 47   │支出證明單              │2A-02   │「余聰明」印文一枚、「何成行」│乙○○  │
│      │                        │        │印文二枚                      │        │
├───┼────────────┼────┼───────────────┼────┤
│ 48   │支出證明單              │2A-03   │「余聰明」印文一枚、「何成行」│馬金山  │
│      │                        │        │印文二枚、「馬金山」印文一枚  │        │
├───┼────────────┼────┼───────────────┼────┤
│ 49   │支出證明單              │2A-04   │「余聰明」印文一枚、「何成行」│李天送  │
│      │                        │        │印文二枚、「李天送」印文一枚  │        │
├───┼────────────┼────┼───────────────┼────┤
│ 50   │支出證明單              │2A-05   │「余聰明」印文一枚、「何成行」│蔡良貴  │
│      │                        │        │印文二枚、「蔡良貴」印文一枚  │        │
├───┼────────────┼────┼───────────────┼────┤
│ 51   │支出證明單              │2A-06   │「余聰明」印文一枚、「何成行」│寅○○  │
│      │                        │        │印文二枚、盜蓋「寅○○」印文二│        │
│      │                        │        │枚                            │        │
├───┼────────────┼────┼───────────────┼────┤
│ 51   │支出證明單              │2A-07   │「余聰明」印文一枚、「何成行」│李文天  │
│      │                        │        │印文二枚、「李文天」印文一枚  │        │
├───┼────────────┼────┼───────────────┼────┤
│ 52   │支出證明單              │2A-08   │「余聰明」印文一枚、「何成行」│戊○○  │
│      │                        │        │印文二枚、「戊○○」印文一枚  │        │
├───┼────────────┼────┼───────────────┼────┤
│ 53   │支出證明單              │2A-09   │「余聰明」印文一枚、「何成行」│馬明邦  │
│      │                        │        │印文二枚、「馬明邦」印文二枚  │        │
├───┼────────────┼────┼───────────────┼────┤
│ 54   │支出證明單              │2A-10   │「余聰明」印文一枚、「何成行」│李明德  │
│      │                        │        │印文二枚、「李明德」印文一枚  │        │
├───┼────────────┼────┼───────────────┼────┤
│ 55   │支出證明單              │2A-11   │「余聰明」印文一枚、「何成行」│蔡德滿  │
│      │                        │        │印文二枚、「蔡德滿」印文一枚  │        │
├───┼────────────┼────┼───────────────┼────┤
│ 56   │支出證明單              │2A-12   │「余聰明」印文一枚、「何成行」│馬進丁  │
│      │                        │        │印文二枚、「馬進丁」印文一枚  │        │
├───┼────────────┼────┼───────────────┼────┤
│ 57   │支出證明單              │2A-13   │「余聰明」印文一枚、「何成行」│未○○  │
│      │                        │        │印文二枚、「未○○」印文一枚  │        │
├───┼────────────┼────┼───────────────┼────┤
│ 58   │支出證明單              │2A-14   │「余聰明」印文一枚、「何成行」│卯○○  │
│      │                        │        │印文二枚、盜蓋「卯○○」印文、│        │
│      │                        │        │署押（簽名）各一枚            │        │
├───┼────────────┼────┼───────────────┼────┤
│ 59   │支出證明單              │2A-15   │「余聰明」印文一枚、「何成行」│子○○  │
│      │                        │        │印文二枚、盜蓋「子○○」印文一│        │
│      │                        │        │枚                            │        │
├───┼────────────┼────┼───────────────┼────┤
│ 60   │支出證明單              │2B-01   │「余聰明」印文一枚、「何成行」│柯漢忠  │
│      │                        │        │印文二枚、「柯漢忠」印文一枚  │        │
├───┼────────────┼────┼───────────────┼────┤
│ 61   │支出證明單              │2C-06   │「余聰明」印文一枚、「何成行」│陳順安  │
│      │                        │        │印文二枚、「陳順安」印文一枚  │        │
├───┼────────────┼────┼───────────────┼────┤
│ 62   │支出證明單              │2C-07   │「余聰明」印文一枚、「何成行」│陳順安  │
│      │                        │        │印文二枚、「陳順安」印文一枚  │        │
├───┼────────────┼────┼───────────────┼────┤
│ 63   │支出證明單              │2C-08   │「余聰明」印文一枚、「何成行」│陳李常娥│
│      │                        │        │印文二枚、「陳李常娥」印文一枚│        │
├───┼────────────┼────┼───────────────┼────┤
│ 64   │支出證明單              │2C-09   │「余聰明」印文一枚、「何成行」│馬寶庫  │
│      │                        │        │印文二枚、「馬寶庫」印文、署押│        │
│      │                        │        │（簽名）各一枚                │        │
├───┼────────────┼────┼───────────────┼────┤
│ 65   │支出證明單              │2C-10   │「余聰明」印文一枚、「何成行」│馬寶庫  │
│      │                        │        │印文二枚、「馬寶庫」印文、署押│        │
│      │                        │        │（簽名）各一枚                │        │
├───┼────────────┼────┼───────────────┼────┤
│ 66   │支出證明單              │3A-01   │「余聰明」印文一枚、「何成行」│卡洛普‧│
│      │                        │        │印文二枚                      │達瑪拉山│
├───┼────────────┼────┼───────────────┼────┤
│ 67   │支出證明單              │3A-02   │「余聰明」印文一枚、「何成行」│蔡良貴  │
│      │                        │        │印文二枚、「蔡良貴」印文一枚  │        │
├───┼────────────┼────┼───────────────┼────┤
│ 68   │支出證明單              │3A-03   │「余聰明」印文一枚、「何成行」│宙○○  │
│      │                        │        │印文二枚                      │        │
│      │                        │        │                              │        │
├───┼────────────┼────┼───────────────┼────┤
│ 69   │支出證明單              │3A-04   │「余聰明」印文一枚、「何成行」│馬志誠  │
│      │                        │        │印文二枚、「馬志誠」署押（簽名│        │
│      │                        │        │）、印文各一枚                │        │
├───┼────────────┼────┼───────────────┼────┤
│ 70   │支出證明單              │3A-05   │「余聰明」印文一枚、「何成行」│癸○○  │
│      │                        │        │印文二枚、「癸○○」印文一枚  │        │
├───┼────────────┼────┼───────────────┼────┤
│ 71   │支出證明單              │3A-06   │「余聰明」印文一枚、「何成行」│戌○○  │
│      │                        │        │印文二枚、盜蓋「戌○○」印文一│        │
│      │                        │        │枚                            │        │
├───┼────────────┼────┼───────────────┼────┤
│ 72   │支出證明單              │3A-07   │「余聰明」印文一枚、「何成行」│柯真慧  │
│      │                        │        │印文二枚、「柯真慧」印文一枚  │        │
├───┼────────────┼────┼───────────────┼────┤
│ 73   │支出證明單              │3A-08   │「余聰明」印文一枚、「何成行」│柯秀錦  │
│      │                        │        │印文二枚、盜蓋「柯秀錦」印文一│        │
│      │                        │        │枚                            │        │
├───┼────────────┼────┼───────────────┼────┤
│ 74   │支出證明單              │3A-09   │「余聰明」印文一枚、「何成行」│柯慧茹  │
│      │                        │        │印文二枚、「柯慧茹」印文一枚  │        │
├───┼────────────┼────┼───────────────┼────┤
│ 75   │支出證明單              │3A-10   │「余聰明」印文一枚、「何成行」│柯慧銀  │
│      │                        │        │印文二枚、「柯慧銀」印文一枚  │        │
├───┼────────────┼────┼───────────────┼────┤
│ 76   │支出證明單              │3A-11   │「余聰明」印文一枚、「何成行」│蔡進德  │
│      │                        │        │印文二枚、「蔡進德」印文一枚  │        │
├───┼────────────┼────┼───────────────┼────┤
│ 77   │支出證明單              │3B-02   │「余聰明」印文一枚、「何成行」│癸○○  │
│      │                        │        │印文二枚、「癸○○」印文一枚  │        │
├───┼────────────┼────┼───────────────┼────┤
│ 78   │支出證明單              │3B-07   │「余聰明」印文一枚、「何成行」│蔡良貴  │
│      │                        │        │印文二枚、「蔡良貴」印文二枚  │        │
├───┼────────────┼────┼───────────────┼────┤
│ 79   │支出證明單              │3B-08   │「余聰明」印文一枚、「何成行」│柯慧銀  │
│      │                        │        │印文二枚、「柯慧銀」印文二枚  │        │
├───┼────────────┼────┼───────────────┼────┤
│ 80   │支出證明單              │3B-09   │「余聰明」印文一枚、「何成行」│柯秀錦  │
│      │                        │        │印文二枚、盜蓋「柯秀錦」印文一│        │
│      │                        │        │枚                            │        │
├───┼────────────┼────┼───────────────┼────┤
│ 81   │支出證明單              │3B-10   │「余聰明」印文一枚、「何成行」│柯慧茹  │
│      │                        │        │印文二枚、「柯慧茹」印文一枚  │        │
├───┼────────────┼────┼───────────────┼────┤
│ 82   │支出證明單              │3B-11   │「余聰明」印文一枚、「何成行」│蔡進德  │
│      │                        │        │印文二枚、「蔡進德」印文一枚  │        │
├───┼────────────┼────┼───────────────┼────┤
│ 83   │支出證明單              │3B-12   │「余聰明」印文一枚、「何成行」│子○○  │
│      │                        │        │印文二枚、盜蓋「子○○」印文一│        │
│      │                        │        │枚                            │        │
├───┼────────────┼────┼───────────────┼────┤
│ 84   │支出證明單              │3B-13   │「余聰明」印文一枚、「何成行」│柯真慧  │
│      │                        │        │印文二枚、「柯真慧」印文一枚  │        │
├───┼────────────┼────┼───────────────┼────┤
│ 85   │支出證明單              │3B-14   │「余聰明」印文一枚、「何成行」│申○○  │
│      │                        │        │印文二枚、盜蓋「申○○」印文一│        │
│      │                        │        │枚                            │        │
├───┼────────────┼────┼───────────────┼────┤
│ 86   │力拔山河經費支出彙總表  │        │「余聰明」印文一枚、「何成行」│        │
│      │                        │        │印文二枚                      │        │
├───┼────────────┼────┼───────────────┼────┤
│ 87   │武界部落之聲～喚起文化生│        │「余聰明」印文一枚、「何成行」│        │
│      │命力拔山河開支明細表    │        │印文二枚                      │        │
├───┼────────────┼────┼───────────────┼────┤
│ 88   │支出證明單              │4A-01   │「余聰明」印文一枚、「何成行」│蔡長興  │
│      │                        │        │印文二枚、「蔡長興」印文一枚  │        │
├───┼────────────┼────┼───────────────┼────┤
│ 89   │支出證明單              │4A-02   │「余聰明」印文一枚、「何成行」│申○○  │
│      │                        │        │印文二枚、盜蓋「申○○」印文一│        │
│      │                        │        │枚                            │        │
├───┼────────────┼────┼───────────────┼────┤
│ 90   │支出證明單              │4A-03   │「余聰明」印文一枚、「何成行」│杜聰正  │
│      │                        │        │印文二枚、「杜聰正」印文一枚  │        │
├───┼────────────┼────┼───────────────┼────┤
│ 91   │支出證明單              │4A-04   │「余聰明」印文一枚、「何成行」│葉阿良  │
│      │                        │        │印文二枚、「葉阿良」印文一枚  │        │
├───┼────────────┼────┼───────────────┼────┤
│ 92   │支出證明單              │4A-05   │「余聰明」印文一枚、「何成行」│何建中  │
│      │                        │        │印文二枚、「何建中」印文一枚  │        │
├───┼────────────┼────┼───────────────┼────┤
│ 93   │支出證明單              │4A-06   │「余聰明」印文一枚、「何成行」│乙○○  │
│      │                        │        │印文二枚                      │        │
├───┼────────────┼────┼───────────────┼────┤
│ 94   │支出證明單              │4A-07   │「余聰明」印文一枚、「何成行」│子○○  │
│      │                        │        │印文二枚、盜蓋「子○○」印文一│        │
│      │                        │        │枚                            │        │
├───┼────────────┼────┼───────────────┼────┤
│ 95   │支出證明單              │4A-08   │「余聰明」印文一枚、「何成行」│卡洛普‧│
│      │                        │        │印文二枚                      │達瑪拉山│
├───┼────────────┼────┼───────────────┼────┤
│ 96   │支出證明單              │4B-01   │「余聰明」印文一枚、「何成行」│柯漢忠  │
│      │                        │        │印文二枚、「柯漢忠」印文一枚  │        │
├───┼────────────┼────┼───────────────┼────┤
│ 97   │支出證明單              │4D-01   │「余聰明」印文一枚、「何成行」│寅○○  │
│      │                        │        │印文二枚、盜蓋「寅○○」印文一│        │
│      │                        │        │枚                            │        │
├───┼────────────┼────┼───────────────┼────┤
│ 98   │支出證明單              │4D-02   │「余聰明」印文一枚、「何成行」│酉○○  │
│      │                        │        │印文二枚、「酉○○」印文一枚  │        │
├───┼────────────┼────┼───────────────┼────┤
│ 99   │支出證明單              │4D-03   │「余聰明」印文一枚、「何成行」│馬光華  │
│      │                        │        │印文二枚、「馬光華」印文一枚  │        │
├───┼────────────┼────┼───────────────┼────┤
│ 100  │支出證明單              │4D-04   │「余聰明」印文一枚、「何成行」│蔡德滿  │
│      │                        │        │印文二枚、「蔡德滿」印文一枚  │        │
├───┼────────────┼────┼───────────────┼────┤
│ 101  │支出證明單              │4D-05   │「余聰明」印文一枚、「何成行」│乙○○  │
│      │                        │        │印文二枚                      │        │
├───┼────────────┼────┼───────────────┼────┤
│ 102  │支出證明單              │4D-06   │「余聰明」印文一枚、「何成行」│卯○○  │
│      │                        │        │印文二枚、盜蓋「卯○○」印文一│        │
│      │                        │        │枚                            │        │
├───┼────────────┼────┼───────────────┼────┤
│ 103  │支出證明單              │4D-07   │「余聰明」印文一枚、「何成行」│陳新財  │
│      │                        │        │印文二枚、「陳新財」印文一枚  │        │
├───┼────────────┼────┼───────────────┼────┤
│ 104  │支出證明單              │4D-08   │「余聰明」印文一枚、「何成行」│癸○○  │
│      │                        │        │印文二枚、「癸○○」印文一枚  │        │
├───┼────────────┼────┼───────────────┼────┤
│ 105  │支出證明單              │4D-09   │「余聰明」印文一枚、「何成行」│楊春枝  │
│      │                        │        │印文二枚、「楊春枝」印文一枚  │        │
├───┼────────────┼────┼───────────────┼────┤
│ 106  │支出證明單              │4D-10   │「余聰明」印文一枚、「何成行」│蔡長興  │
│      │                        │        │印文二枚、「蔡長興」印文一枚  │        │
├───┼────────────┼────┼───────────────┼────┤
│ 107  │支出證明單              │4D-11   │「余聰明」印文一枚、「何成行」│未○○  │
│      │                        │        │印文二枚、「未○○」印文一枚  │        │
├───┼────────────┼────┼───────────────┼────┤
│ 108  │支出證明單              │4D-12   │「余聰明」印文一枚、「何成行」│馬惠溫  │
│      │                        │        │印文二枚、「馬惠溫」印文一枚  │        │
├───┼────────────┼────┼───────────────┼────┤
│ 109  │支出證明單              │4D-13   │「余聰明」印文一枚、「何成行」│陳貴蘭  │
│      │                        │        │印文二枚、「陳貴蘭」印文一枚  │        │
├───┼────────────┼────┼───────────────┼────┤
│ 110  │支出證明單              │4D-14   │「余聰明」印文一枚、「何成行」│蔡良貴  │
│      │                        │        │印文二枚、「蔡良貴」印文一枚  │        │
├───┼────────────┼────┼───────────────┼────┤
│ 111  │支出證明單              │4D-15   │「余聰明」印文一枚、「何成行」│馬明邦  │
│      │                        │        │印文二枚、「馬明邦」印文一枚  │        │
├───┼────────────┼────┼───────────────┼────┤
│ 112  │支出證明單              │4D-16   │「余聰明」印文一枚、「何成行」│戊○○  │
│      │                        │        │印文二枚、「戊○○」印文一枚  │        │
├───┼────────────┼────┼───────────────┼────┤
│ 113  │支出證明單              │4D-17   │「余聰明」印文一枚、「何成行」│陳貴花  │
│      │                        │        │印文二枚、「陳貴花」印文一枚  │        │
├───┼────────────┼────┼───────────────┼────┤
│ 114  │支出證明單              │4D-18   │「余聰明」印文一枚、「何成行」│戌○○  │
│      │                        │        │印文二枚、盜蓋「戌○○」印文一│        │
│      │                        │        │枚                            │        │
├───┼────────────┼────┼───────────────┼────┤
│ 115  │支出證明單              │4D-19   │「余聰明」印文一枚、「何成行」│李明德  │
│      │                        │        │印文二枚、「李明德」印文一枚  │        │
├───┼────────────┼────┼───────────────┼────┤
│ 116  │支出證明單              │4D-20   │「余聰明」印文一枚、「何成行」│杜聰正  │
│      │                        │        │印文二枚、「杜聰正」印文一枚  │        │
├───┼────────────┼────┼───────────────┼────┤
│ 117  │支出證明單              │4D-22   │「余聰明」印文一枚、「何成行」│蔡進德  │
│      │                        │        │印文二枚、「蔡進德」印文一枚  │        │
├───┼────────────┼────┼───────────────┼────┤
│ 118  │支出證明單              │4D-23   │「余聰明」印文一枚、「何成行」│馬寶庫  │
│      │                        │        │印文二枚、「馬寶庫」署押（簽名│        │
│      │                        │        │）、印文各一枚                │        │
├───┼────────────┼────┼───────────────┼────┤
│ 119  │支出證明單              │4D-24   │「余聰明」印文一枚、「何成行」│子○○  │
│      │                        │        │印文二枚、盜蓋「子○○」印文一│        │
│      │                        │        │枚                            │        │
├───┼────────────┼────┼───────────────┼────┤
│ 120  │支出證明單              │4D-25   │「余聰明」印文一枚、「何成行」│戊○○  │
│      │                        │        │印文二枚、「戊○○」印文一枚  │        │
├───┼────────────┼────┼───────────────┼────┤
│ 121  │支出證明單              │4D-26   │「余聰明」印文一枚、「何成行」│蔡德滿  │
│      │                        │        │印文二枚、「蔡德滿」印文一枚  │        │
├───┼────────────┼────┼───────────────┼────┤
│ 122  │支出證明單              │4D-27   │「余聰明」印文一枚、「何成行」│未○○  │
│      │                        │        │印文二枚、「未○○」印文一枚  │        │
├───┼────────────┼────┼───────────────┼────┤
│ 123  │支出證明單              │4D-28   │「余聰明」印文一枚、「何成行」│卯○○  │
│      │                        │        │印文二枚、盜蓋「卯○○」署押（│        │
│      │                        │        │簽名）、印文各一枚            │        │
├───┼────────────┼────┼───────────────┼────┤
│ 124  │支出證明單              │4D-29   │「余聰明」印文一枚、「何成行」│申○○  │
│      │                        │        │印文二枚、盜蓋「申○○」印文一│        │
│      │                        │        │枚                            │        │
├───┼────────────┼────┼───────────────┼────┤
│ 125  │支出證明單              │4D-30   │「余聰明」印文一枚、「何成行」│丁○○  │
│      │                        │        │印文二枚、「丁○○」印文一枚  │        │
├───┼────────────┼────┼───────────────┼────┤
│ 126  │支出證明單              │4D-31   │「余聰明」印文一枚、「何成行」│寅○○  │
│      │                        │        │印文二枚、盜蓋「寅○○」印文一│        │
│      │                        │        │枚                            │        │
├───┼────────────┼────┼───────────────┼────┤
│ 127  │支出證明單              │4D-32   │「余聰明」印文一枚、「何成行」│戌○○  │
│      │                        │        │印文二枚、盜蓋「戌○○」印文一│        │
│      │                        │        │枚                            │        │
├───┼────────────┼────┼───────────────┼────┤
│ 128  │支出證明單              │4D-33   │「余聰明」印文一枚、「何成行」│李明德  │
│      │                        │        │印文二枚、「李明德」印文一枚  │        │
├───┼────────────┼────┼───────────────┼────┤
│ 129  │支出證明單              │4D-34   │「余聰明」印文一枚、「何成行」│李秀花  │
│      │                        │        │印文二枚、「李秀花」印文一枚  │        │
├───┼────────────┼────┼───────────────┼────┤
│ 130  │支出證明單              │4D-35   │「余聰明」印文一枚、「何成行」│楊碧霞  │
│      │                        │        │印文二枚、「楊碧霞」印文一枚  │        │
├───┼────────────┼────┼───────────────┼────┤
│ 131  │支出證明單              │4D-36   │「余聰明」印文一枚、「何成行」│蔡秀珠  │
│      │                        │        │印文二枚、「蔡秀珠」印文一枚  │        │
├───┼────────────┼────┼───────────────┼────┤
│ 132  │支出證明單              │4D-37   │「余聰明」印文一枚、「何成行」│陳秋英  │
│      │                        │        │印文二枚、「陳秋英」印文一枚  │        │
├───┼────────────┼────┼───────────────┼────┤
│ 133  │支出證明單              │4D-38   │「余聰明」印文一枚、「何成行」│陳新財  │
│      │                        │        │印文二枚、「陳新財」印文一枚  │        │
├───┼────────────┼────┼───────────────┼────┤
│ 134  │支出證明單              │4D-39   │「余聰明」印文一枚、「何成行」│林麗雲  │
│      │                        │        │印文二枚、「林麗雲」印文一枚  │        │
├───┼────────────┼────┼───────────────┼────┤
│ 135  │支出證明單              │4D-40   │「余聰明」印文一枚、「何成行」│柯俐鳳  │
│      │                        │        │印文二枚、「柯俐鳳」印文一枚  │        │
├───┼────────────┼────┼───────────────┼────┤
│ 136  │支出證明單              │4D-41   │「余聰明」印文一枚、「何成行」│黃秀香  │
│      │                        │        │印文二枚、「黃秀香」印文一枚  │        │
├───┼────────────┼────┼───────────────┼────┤
│ 137  │武界部落之聲～喚起文化生│        │「余聰明」印文一枚、「何成行」│        │
│      │命社區觀摩開支明細表    │        │印文二枚                      │        │
├───┼────────────┼────┼───────────────┼────┤
│ 138  │社區觀摩經費支出彙總表  │        │「余聰明」印文一枚、「何成行」│        │
│      │                        │        │印文二枚                      │        │
├───┼────────────┼────┼───────────────┼────┤
│ 139  │武界部落之聲～喚起文化生│        │「余聰明」印文一枚、「何成行」│        │
│      │命傳統編織班開支明細表  │        │印文二枚                      │        │
├───┼────────────┼────┼───────────────┼────┤
│ 140  │傳統編織班經費支出彙總表│        │「余聰明」印文一枚、「何成行」│        │
│      │                        │        │印文二枚                      │        │
├───┼────────────┼────┼───────────────┼────┤
│ 141  │支出證明單              │6A-01   │「余聰明」印文一枚、「何成行」│陳水花  │
│      │                        │        │印文二枚、「陳水花」印文一枚  │        │
├───┼────────────┼────┼───────────────┼────┤
│ 142  │支出證明單              │6B-01   │「余聰明」印文一枚、「何成行」│癸○○  │
│      │                        │        │印文二枚、「癸○○」印文一枚  │        │
├───┼────────────┼────┼───────────────┼────┤
│ 143  │黏貼憑證用紙共26張      │        │每張上各有「余聰明」印文一枚、│癸○○  │
│      │                        │        │「何成行」印文一枚            │        │
└───┴────────────┴────┴───────────────┴────┘
附表三：「籃球組訓營」（有單據或證人部分）
┌──┬────┬──────┬───┬────────────────────────┐
│編號│項目    │ 細項       │金額  │說明及證據索引                                  │
├──┼────┼──────┼───┼────────────────────────┤
│ 1  │人事費  │工作費      │33000 │1、蔡進德：5000餘元（92他629偵卷二地63頁背面）  │
│    │        │            │      │2、柯真慧：11000餘元（92他629偵卷三第81頁背面） │
│    │        │            │      │3、柯秀錦：11000餘元（92他629偵卷三第88頁、第91 │
│    │        │            │      │   頁背面頁背面）                               │
│    │        │            │      │4、柯慧銀：6000元（92他629偵卷三第95頁、99頁）  │
│    │        │            │      │5、蔡良貴：（92他629偵卷二第28頁背面）          │
├──┼────┼──────┼───┼────────────────────────┤
│ 2  │活動費  │籃球活動用品│總計  │1、籃球賽開幕所需材料：1460元（本院卷第213頁）  │
│    │        │礦泉水      │219298│2、籃球賽開幕所需材料：368元（本院卷第213頁）   │
│    │        │球衣        │      │3、球員球衣、籃球：54200元（本院卷第213頁）     │
│    │        │運動藥品    │      │4、籃球比賽紅布：520元（本院卷第214頁）         │
│    │        │製餐費等    │      │5、紀錄用器材：1770元（本院卷第214頁）          │
│    │        │            │      │6、礦泉水：480元（本院卷第214頁）               │
│    │        │            │      │7、場地整理用垃圾袋：200元（本院卷第215頁）     │
│    │        │            │      │8、礦泉水：960元（本院卷第215頁）               │
│    │        │            │      │9、紙杯：30元（本院卷第215頁）                  │
│    │        │            │      │10、衛生碗：120元（本院卷第216頁）              │
│    │雜項    │文宣費      │      │11、製作點心材料：685元（本院卷第216頁）        │
│    │        │文書用品    │      │12、製作點心材料-雞蛋：30元（本院卷第217頁）    │
│    │        │清潔用品    │      │13、衛生筷：70元（本院卷第217頁）               │
│    │        │會議茶點    │      │14、瓦斯桶：550元（本院卷第217頁）              │
│    │        │油資        │      │15、籃球比賽紀錄本：480元（本院卷第217頁）      │
│    │        │            │      │16、製作點心材料：2896元（本院卷第218頁）       │
│    │        │            │      │17、製作點心材料：1180元（本院卷第219頁）       │
│    │        │            │      │18、礦泉水：400元（本院卷第219頁）              │
│    │        │            │      │19、購買材料油資：200元（本院卷第219頁）        │
│    │        │            │      │20、運動傷害用器材：1180元（本院卷第219頁）     │
│    │        │            │      │21、購買材料油資：201元（本院卷第220頁）        │
│    │        │            │      │22、會議用飲料：2400元（本院卷第221頁）         │
│    │        │            │      │23、補訂球員球衣：20650元（本院卷第221頁）      │
│    │        │            │      │24、製作點心材料-青菜：530元（本院卷第221頁）   │
│    │        │            │      │25、製作點心材料-豬肉：450元（本院卷第221頁）   │
│    │        │            │      │26、製作點心材料-米粉：865元（本院卷第221頁）   │
│    │        │            │      │27、製作點心材料-沙拉油：270元（本院卷第222頁） │
│    │        │            │      │28、礦泉水：620元（本院卷第222頁）              │
│    │        │            │      │29、製餐費用-瓦斯：550元（本院卷第222頁）       │
│    │        │            │      │30、垃圾袋等：220元（本院卷第223頁）            │
│    │        │            │      │31、運動傷害藥品：400元（本院卷第223頁）        │
│    │        │            │      │32、活動相片沖洗：228元（本院卷第223頁）        │
│    │        │            │      │33、會議茶點飲料：315元（本院卷第223頁）        │
│    │        │            │      │34、會議茶點飲料：625元（本院卷第224頁）        │
│    │        │            │      │35、購買材料油資：500元（本院卷第224頁）        │
│    │        │            │      │36、籃球及其他相關用品：6600元（本院卷第224頁） │
│    │        │            │      │37、購買整地材料：7000元（本院卷第224至225頁）  │
│    │        │            │      │38、籃球比賽用器具：690元（本院卷第227頁）      │
│    │        │            │      │39、礦泉水：540元（本院卷第227頁）              │
│    │        │            │      │40、籃球營製餐費用：950元（本院卷第227頁）      │
│    │        │            │      │41、會議茶點飲料：1340元（本院卷第228頁）       │
│    │        │            │      │42、礦泉水：480元（本院卷第228頁）              │
│    │        │            │      │43、製餐費用-食品雜項：695元（本院卷第228頁）   │
│    │        │            │      │44、製餐費用-沙拉油：420元（本院卷第229頁）     │
│    │        │            │      │45、籃球營雜支：605元（本院卷第229頁）          │
│    │        │            │      │46、PE藍白條等：10300元（93偵940偵卷第136頁）   │
│    │        │            │      │47、籃球營製餐費用：2600元（本院卷第230頁）     │
│    │        │            │      │48、製餐費用-肉、魚：1800元（本院卷第230頁）    │
│    │        │            │      │49、製餐費用-鴨掌：260元（本院卷第231頁）       │
│    │        │            │      │50、製餐費用-肉：1550元（本院卷第231頁）        │
│    │        │            │      │51、製餐費用-魚皮：150元（本院卷第231頁）       │
│    │        │            │      │52、製餐費用-食品雜項：205元（本院卷第232頁）   │
│    │        │            │      │53、製餐費用-雞翅：1120元（本院卷第232頁）      │
│    │        │            │      │54、製餐費用-油麵：550元（本院卷第232頁）       │
│    │        │            │      │55、製餐費用-油麵：450元（本院卷第233頁）       │
│    │        │            │      │56、購買製餐材料油資：200元（本院卷第233頁）    │
│    │        │            │      │57、比賽用計時器：500元（本院卷第233頁）        │
│    │        │            │      │58、製餐費用-麵粉等：149元（本院卷第234頁）     │
│    │        │            │      │59、會議茶點：1000元（本院卷第234頁）           │
│    │        │            │      │60、礦泉水：440元（本院卷第234頁）              │
│    │        │            │      │61、礦泉水：960元（本院卷第234頁）              │
│    │        │            │      │62、礦泉水：800元（本院卷第235頁）              │
│    │        │            │      │63、礦泉水：620元（本院卷第235頁）              │
│    │        │            │      │64、文具用品：2360元（本院卷第235頁）           │
│    │        │            │      │65、購買用具油資：300元（本院卷第235頁）        │
│    │        │            │      │66、製餐費用-油麵等：835元（本院卷第236頁）     │
│    │        │            │      │67、籃球營耗材-垃圾袋：200元（本院卷第236頁）   │
│    │        │            │      │68、製餐費用-雞蛋等：300元（本院卷第236頁）     │
│    │        │            │      │69、飲料：230元（本院卷第236頁）                │
│    │        │            │      │70、製餐費用-醬油等：400元（本院卷第237頁）     │
│    │        │            │      │71、藥品-醫藥箱等：1320元（本院卷第237頁）      │
│    │        │            │      │72、飲料：520元（本院卷第237頁）                │
│    │        │            │      │73、礦泉水：420元（本院卷第238頁）              │
│    │        │            │      │74、飲料、礦泉水等：1070元（本院卷第238頁）     │
│    │        │            │      │75、製餐費用-青菜等：440元（本院卷第238頁）     │
│    │        │            │      │76、製餐費用-貢丸等：500元（本院卷第238頁）     │
│    │        │            │      │77、籃球比賽用品：990元（本院卷第239頁）        │
│    │        │            │      │78、購買物品油資：110元（本院卷第239頁）        │
│    │        │            │      │79、製餐費用-麵粉等：140元（本院卷第241頁）     │
│    │        │            │      │80、製餐費用-魚：160元（本院卷第241頁）         │
│    │        │            │      │81、製餐費用-麵條：350元（本院卷第241頁）       │
│    │        │            │      │82、礦泉水等：2040元（本院卷第241頁）           │
│    │        │            │      │83、製餐費用-食品：260元（本院卷第242頁）       │
│    │        │            │      │84、製餐費用-蔬果：336元（本院卷無，附於原審卷附│
│    │        │            │      │    牛皮紙袋內證據第63頁第一張收據後面-重疊）   │
│    │        │            │      │85、比賽用文具用品：570元（本院卷第242頁）      │
│    │        │            │      │86、比賽用藥品-肌樂：190元（本院卷第242頁）     │
│    │        │            │      │87、DV帶4捲：925元（原審紙袋內證據第34頁）      │
│    │        │            │      │88、比賽用文具用品：2240元（原審紙袋內證據第34頁│
│    │        │            │      │89、製餐費用-麵條等：580元（本院卷第243頁）     │
│    │        │            │      │90、飲料：230元（本院卷第243頁）                │
│    │        │            │      │91、製餐費用-麵條等：970元（本院卷第243頁）     │
│    │        │            │      │92、製餐費用-麵條等：705元（本院卷第243頁）     │
│    │        │            │      │93、製餐費用-麵條等：805元（本院卷第244頁）     │
│    │        │            │      │94、製餐費用-麵條等：870元（本院卷第244頁）     │
│    │        │            │      │95、製餐費用-五花肉：570元（本院卷第244頁）     │
│    │        │            │      │96、飲料：700元（本院卷第244頁）                │
│    │        │            │      │97、礦泉水：200元（本院卷第245頁）              │
│    │        │            │      │98、礦泉水：720元（本院卷第245頁）              │
│    │        │            │      │99、礦泉水：300元（本院卷第245頁）              │
│    │        │            │      │100、礦泉水：360元（本院卷第245頁）             │
│    │        │            │      │101、礦泉水：480元（本院卷第246頁）             │
│    │        │            │      │102、製餐材料-麵條等：255元（本院卷第246頁）    │
│    │        │            │      │103、獎盃：13750元（本院卷第246頁）             │
│    │        │            │      │104、排球：1270元（本院卷第246頁）              │
│    │        │            │      │105、茶點費：2500元（本院卷第247頁）            │
│    │        │            │      │106、運送材料油資：300元（本院卷第247頁）       │
│    │        │            │      │107、製餐材料-大盤：150元（本院卷第247頁）      │
│    │        │            │      │108、運送材料油資：300元（本院卷第247頁）       │
│    │        │            │      │109、製餐材料-香腸等：800元（本院卷第248頁）    │
│    │        │            │      │110、礦泉水：6000元（93偵940偵卷第195頁）       │
│    │        │            │      │111、礦泉水：6000元（93偵940偵卷第196頁）       │
│    │        │            │      │112、礦泉水：12000元（93偵940偵卷第197頁）      │
│    │        │            │      │113、籃球、球網：11700元（93偵940偵卷第139頁）  │
├──┼────┼──────┼───┼────────────────────────┤
│  3 │事務費  │保險費      │37825 │無單據                                          │
│    │        │            │      │投保名單：本院卷第195至198頁                    │
├──┼────┼──────┼───┼────────────────────────┤
│  4 │事務費  │場地費      │20000 │單據：92他629偵卷三第106頁                      │
├──┼────┼──────┼───┼────────────────────────┤
│  5 │比賽獎金│            │90000 │依據被告所提數額：                              │
│    │        │            │      │1、壯年組第一名：3萬元                          │
│    │        │            │      │2、壯年組第二名：2萬元→申○○證述（原審卷第188 │
│    │        │            │      │   頁背面）                                     │
│    │        │            │      │3、壯年組第三名：1萬元                          │
│    │        │            │      │4、長青組第一名：2萬元→戊○○證詞（本院卷第166 │
│    │        │            │      │   頁背面）                                     │
│    │        │            │      │5、長青組第二名：1萬元                          │
├──┼────┼──────┼───┼────────────────────────┤
│  6 │其他    │ 奠儀       │3000  │柯榮貴：3000元（本院卷第229頁）                 │
├──┴────┴──────┴───┴────────────────────────┤
│合計支出：403123                                                                      │
│                                                                                      │
└───────────────────────────────────────────┘
附表四：「力拔山河拔河比賽」（有單據或證人部分）
┌──┬────┬──────┬───┬────────────────────────┐
│編號│項目    │ 細項       │金額  │說明及證據索引                                  │
├──┼────┼──────┼───┼────────────────────────┤
│ 1  │人事費  │整地工資    │21000 │卷附薪資表（本院卷第273頁）                     │
│    │        │            │      │1、丁○○：4000元（本院卷第169頁）              │
│    │        │            │      │2、馬進丁：3500元                               │
│    │        │            │      │3、蔡德滿：3500元（92他629偵卷一第181、186頁）  │
│    │        │            │      │4、戊○○：1000元（本院卷第166頁背面至177頁）   │
│    │        │            │      │5、李明德：1000元                               │
│    │        │            │      │6、未○○：1000元                               │
│    │        │            │      │7、馬光華：4500元                               │
│    │        │            │      │8、亥○○：1000元                               │
│    │        │            │      │9、子○○：1500元                               │
├──┼────┼──────┼───┼────────────────────────┤
│ 2  │材料費  │場地佈置    │總計  │1、五金材料：1999元（本院卷第273頁）            │
│    │        │            │2639元│2、雜支：440元（本院卷第275頁）                 │
│    │        │            │      │3、垃圾袋：200元（原審卷紙袋證據第23頁）        │
├──┼────┼──────┼───┼────────────────────────┤
│    │        │            │總計  │1、製餐材料-胡椒粉等：530元（本院卷第275頁）    │
│ 3  │事務費  │ 製餐費     │3095元│2、飲料汽水等：2015元（原審卷紙袋證據第23頁）   │
│    │        │            │      │3、製餐費-蒜苗等：500元（原審卷紙袋證據第23頁） │
│    │        │            │      │4、製餐材料-麻油：50元（原審卷紙袋證據第23頁）  │
├──┼────┼──────┼───┼────────────────────────┤
│    │        │            │      │                                                │
│ 4  │雜項    │紀念T恤     │60000 │紀念T恤：60000元（本院卷第275頁）               │
│    │        │            │      │                                                │
├──┼────┼──────┼───┼────────────────────────┤
│    │        │            │      │依據本院卷第274頁所附支出明細表                 │
│ 5  │比賽獎金│            │78000 │1、壯年組第一名：15000元→杜聰正、葉阿良、何建中│
│    │        │            │      │   、子○○、馬志強調查筆錄（92他629偵卷一第123 │
│    │        │            │      │   、131、138、155頁、卷三第131頁）             │
│    │        │            │      │2、壯年組第二名：12000元                        │
│    │        │            │      │3、壯年組第三名：10000元→戊○○（本院卷第166頁 │
│    │        │            │      │   背面）                                       │
│    │        │            │      │4、壯年組第四名：8000元                         │
│    │        │            │      │5、長青組第一名：10000元                        │
│    │        │            │      │6、長青組第二名：8000元                         │
│    │        │            │      │7、女子組第一名：8000元                         │
│    │        │            │      │8、女子組第二名：7000元                         │
├──┴────┴──────┴───┴────────────────────────┤
│合計支出：164734元                                                                    │
│                                                                                      │
└───────────────────────────────────────────┘
附表五：「傳統歌謠」（有單據或證人部分）
┌──┬────┬──────┬───┬────────────────────────┐
│編號│項目    │ 細項       │金額  │說明及證據索引                                  │
├──┼────┼──────┼───┼────────────────────────┤
│ 1  │材料費  │場地佈置    │10795 │1、三合板：1975元（本院卷第276頁）              │
│    │        │            │      │2、白扁線：640元（本院卷第276頁）               │
│    │        │            │      │3、鋸子、鐵線等：3090元（本院卷第276頁）        │
│    │        │            │      │4、白扁線：1390元（本院卷第276頁）              │
│    │        │            │      │5、五金材料：3700元（本院卷第276頁）            │
├──┼────┼──────┼───┼────────────────────────┤
│ 2  │活動費  │礦泉水      │1680  │礦泉水（本院卷第276頁2B-05）                    │
├──┼────┼──────┼───┼────────────────────────┤
│ 3  │人事費  │裁判費      │1000  │卯○○（本院卷第276頁2A-14）                    │
├──┴────┴──────┴───┴────────────────────────┤
│合計支出：13475元                                                                     │
└───────────────────────────────────────────┘
附表六：「傳統編織活動」（有單據或證人部分）
┌──┬────┬──────┬───┬────────────────────────┐
│編號│項目    │ 細項       │金額  │說明及證據索引                                  │
├──┼────┼──────┼───┼────────────────────────┤
│ 1  │活動費  │縫紉用品    │5645  │1、羊齒邊：150元（本院卷第294頁）               │
│    │        │            │      │2、滾料邊等：1025元（本院卷第294頁）            │
│    │        │            │      │3、布料：4470元（本院卷第296頁）                │
├──┼────┼──────┼───┼────────────────────────┤
│ 2  │活動費  │結業餐會    │3510  │1、木炭等：650元（本院卷第294頁）               │
│    │        │            │      │2、噴燈：80元（本院卷第295頁）                  │
│    │        │            │      │3、餐具：120元（本院卷第295頁）                 │
│    │        │            │      │4、香腸：1000元（本院卷第295頁）                │
│    │        │            │      │5、採購油資：300元（本院卷第295頁）             │
│    │        │            │      │6、養樂多：360元（本院卷第296頁）               │
│    │        │            │      │7、雞翅：1000元（本院卷第296頁）                │
├──┴────┴──────┴───┴────────────────────────┤
│合計支出：9155元                                                                      │
└───────────────────────────────────────────┘


司法院資訊處製作；財團法人民間司法改革基金會備份。
